【裁判字號】    98,重訴,12
【裁判日期】    990107
【裁判案由】    違反毒品危害防制條例
【裁判全文】
臺灣屏東地方法院刑事判決              98年度重訴字第12號
公  訴  人  臺灣屏東地方法院檢察署檢察官
被      告  己○○
選任辯護人  張賜龍律師
被      告  甲○○
選任辯護人  郭清寶律師
被      告  丙○○
選任辯護人  蔡將葳律師
上列被告因違反毒品危害防制條例案件，經檢察官提起公訴（98
年度偵字第2270號），本院判決如下：
    主  文
己○○共同製造第二級毒品，處有期徒刑捌年。扣案如附表一編
號1 至8 、25、26、32、43、45、47、48、49、51、附表三編號
1 、附表四所示之物均沒收銷燬之，如附表一編號9 至24、27至
31 、33 至42、44、46、50、52至65、附表二、附表三編號2 所
示之物均沒收。
甲○○共同製造第二級毒品，處有期徒刑伍年。扣案如附表一編
號1 至8 、25、26、32、43、45、47、48、49、51、附表三編號
1 、附表四所示之物均沒收銷燬之，如附表一編號9 至24、27
至31、33至42、44、46、50、52至65、附表二、附表三編號2 所
示之物均沒收。
丙○○幫助製造第二級毒品，處有期徒刑壹年玖月。
己○○被訴運輸第二級毒品部分無罪。
    事  實
一、己○○、甲○○與真實姓名年籍不詳自稱「小菊」之成年男
    子均明知甲基安非他命係毒品危害防制條例第2 條第2 項第
    2 款所列之第二級毒品，不得製造、持有，竟基於製造第二
    級毒品甲基安非他命之犯意聯絡，於不詳時間、地點謀議共
    同製造第二級毒品甲基安非他命。甲○○即於民國96年初某
    日，向不知情之吳何水治承租位於屏東縣崁頂鄉○○路16之
    12 號 之3 層樓房屋（以下簡稱「16之12號房屋」）作為製
    造甲基安非他命之處所，「小菊」、己○○嗣後陸續將製造
    甲基安非他命所需之原料麻黃、如附表一編號18至65、附
    表二編號1 至7 、9 、10、11所示之器具、設備、化學試劑
    等物搬至該屋內，又於97年11月中旬某日，由己○○向其友
    人丁○○（另經檢察官以犯罪嫌疑不足為不起訴處分）之母
    戊○○承租與上開16之12號房屋頂樓相通之地址為屏東縣崁
    頂鄉○○路16之16號之房屋（係戊○○向屋主陳坤水承租使
    用，以下簡稱「16之16號房屋」），亦供放置製毒器具、設
    備、化學試劑等物及調製製毒原料使用。嗣於98年2 月初，
    「小菊」備妥重約5 公斤之製造甲基安非他命原料麻黃，
    交予甲○○、己○○後，甲○○、己○○即開始在上開16之
    12號房屋內製造甲基安非他命，渠等並相約由甲○○先駕駛
    其營業用之車牌號碼不詳之計程車至己○○當時位於屏東縣
    潮州鎮○○街55巷12號之居處（係己○○之友人丁○○之住
    處，下稱「己○○之居處」）與己○○會合後，再由己○○
    駕駛車牌號碼VU-9375 號自小客車（車主為甲○○，惟當時
    皆交由己○○使用）搭載甲○○一起前往上開16之12號房屋
    ，共同使用麻黃及上開器具、設備及化學試劑，製造第二
    級毒品甲基安非他命，渠等製造流程共分3 階段：第1 階段
    （鹵化）需用假麻黃以化學試劑如亞硫醯二氯（關鍵鹵化
    試劑）、乙醚、丙酮（常用化學試劑）等；設備方面需要玻
    璃容器、磅秤、陶瓷漏斗、量杯、鐵鍋、濾網、塑膠桶（盤
    ）、馬達、口罩等將假麻黃氧化還原成氯（假）麻黃；
    第2 階段（氫化）需用氯（假）麻黃以化學試劑如鈀金（
    氯化鈀，為關鍵催化試劑）、碳粉（活性碳，為常用化學試
    劑）等，設備方面需要磅秤、氫氣鋼瓶及管線、壓力鍋、玻
    璃容器、量杯、容器盒等，讓氯（假）麻黃加入鈀金、氫
    氣再氫化還原成甲基安非他命；第3 階段（純化）則以精鹽
    （氯化鈉）、丙酮、二氯甲烷、氫氧化納、鹽酸等化學試劑
    ，使用瓦斯爐（筒）、玻璃容器、陶瓷漏斗、磅秤、脫水機
    、量杯、鋼鍋、濾網、塑膠容器、冰箱、電風扇等設備，將
    第2 階段之氯（假）麻黃經加鹽煮沸攪拌成液態安非他命
    ，再放入冰箱冷凝後晾乾完成甲基安非他命成品。期間因甲○○腿部受傷，乃於98年3 月初某日，以每日新臺幣（下同
    ）2,000 元之工資，雇用丙○○幫忙其製造甲基安非他命，
    丙○○明知上情，仍基於幫助製造第二級毒品之犯意應允之
    ，負責駕駛其所有之車號4659-NY 號自小客車至己○○上開
    居處附近，搭載駕駛上開計程車前來之甲○○一同前往16
    之12號房屋，並依甲○○之指示，在16之12號房屋內，油漆
    高壓攪拌器、搬動壓力鍋等製毒使用之機具，及清洗甲○○
    、己○○製造甲基安非他命使用之器具，嗣於同年月19日中
    午12時許，甲○○、丙○○又以同一方式至16之12號房屋，
    甲○○將製成之液態安非他命置入冰箱冷凝，丙○○則在旁
    清洗製毒器具，因甲○○發現液態安非他命已開始結晶，乃
    與丙○○約定3 日後即同年月22日再至該處取出甲基安非他
    命成品，甲○○之後亦將此事告知己○○，並與己○○約定
    於同年月22日至該處取出結晶完成之甲基安非他命成品；嗣
    於同年月22日上午某時，甲○○、丙○○、己○○依約在己○○之居處附近某處見面後，由丙○○駕駛上開車號4659─
    NY號自小客車搭載甲○○、己○○前往16之12號房屋，而於
    同日上午11時許進入16之12號房屋內，渠3 人即在該屋2 樓
    前方房間內，由甲○○將已結晶完成之甲基安非他命成品取
    出，以夾鏈袋分裝成4 包（毛重各為116 公克、765.5 公克
    、509.5 公克、166 公克，包裝總計重約2.92公克，驗餘總
    計淨重1544.35 公克，純度約97％），再用報紙包裹後置入
    1 個綠色塑膠袋後，責由己○○自16之12號房屋頂樓攜出，
    經由16之16號房屋頂樓進入16之16號房屋下樓，而將上開甲
    基安非他命成品攜至丙○○上開自小客車上，預計之後持至
    台88線萬丹陸橋下交予「小菊」；惟於同日中午12時3 分許
    ，己○○手提上開裝有甲基安非他命成品之綠色塑膠袋，打
    開16之12號房屋3 樓之鐵門欲至頂樓之際，遭事先在場埋伏
    之員警逮捕，當場查扣其手上所持有之上開甲基安非他命成
    品4 包，此時在2 樓之甲○○、丙○○聞聲旋即往樓下逃竄
    ，最後分別在16之12號房屋外及1 樓後門處為警逮捕，警方
    並搜索16之12號房屋，當場查扣如附表一所示之液態、固態
    甲基安非他命、器具、設備、化學試劑等物（品名、數量、
    檢驗結果詳如附表一所示），又在16之16號房屋搜索查扣如
    附表二所示之器具、設備及化學藥劑（品名、數量、檢驗結
    果詳如附表二所示），警方復徵得丁○○之同意，在己○○
    上開居處3 樓房間內進行搜索，查扣如附表三所示之電子秤
    1 個及製造甲基安非他命之流程表1 張（品名、數量、檢驗
    結果詳如附表三所示）等物，而查知上情。
二、案經屏東縣政府警察局東港分局報告臺灣屏東地方法院檢察
    署檢察官偵查起訴。
    理  由
壹、證據能力方面
一、按對於司法警察機關調查中之案件，或有量大或急迫之情形
    ，為因應實務之現實需求，認為當然有鑑定之必要者，基於
    檢察一體原則，得由該管檢察長對於轄區內之案件，以事前
    概括選任鑑定人或囑託鑑定機關（團體）之方式，俾便轄區
    內之司法警察官、司法警察對於調查中之此類案件，得即時
    送請事前已選任之鑑定人或囑託之鑑定機關（團體）實施鑑
    定，業經法務部92年9 月1 日法檢字第0920035083號函釋極
    詳。而臺灣高等法院檢察署檢察長業已概括選任法務部調查
    局、內政部警政署刑事警察局為「毒品種類、成份鑑定」及
    「指紋之鑑定」之鑑定機關（參臺灣高等法院檢察署檢察長
    92年10月15日檢文允字第0921001322號函）。是以本件屏東
    縣政府警察局東港分局員警將查獲之製毒器具、設備、化學
    試劑、液體、固體等物，及在扣案物上採集到之指紋，送請
    內政部警政署刑事警察局鑑定，該局所出具之98年6 月19日
    刑鑑字第0980042632號鑑定書、98年5 月12日刑紋字第0980
    063721號鑑驗書，依前開說明，自得為證據。
二、又按鑑定人由審判長、受命法官或檢察官就下列之人選任1
    人或數人充之：（一）就鑑定事項有特別知識經驗者。（二
    ）經政府機關委任有鑑定職務者；鑑定之經過及其結果，應
    命鑑定人以言詞或書面報告；法院或檢察官得囑託醫院、學
    校或其他相當之機關、團體為鑑定，或審查他人之鑑定，並
    準用第203 條至第206 條之1 規定，刑事訴訟法第198 條、
    第206 條第1 項、第208 條第1 項分別定有明文。卷附內政
    部警政署刑事警察局98年9 月25日刑鑑字第0980122143號鑑
    定書，係本院委請該局鑑定，依據上開規定，為刑事訴訟法
    第159 條第1 項規定之例外情形，應具有證據能力。
三、次按被告以外之人於審判外之言詞或書面陳述，除法律有規
    定外，不得作為證據；被告以外之人於檢察事務官、司法警
    察官或司法警察調查中所為之陳述，與審判中不符時，其先
    前之陳述具有較可信之特別情況，且為證明犯罪事實存否所
    必要，得為證據，刑事訴訟法第159 條第1 項、第159 條之
    2 分別定有明文。是以被告以外之人於審判外之言詞或書面
    ，即屬傳聞證據，因有悖法院直接審理及言詞審理之精神，
    妨礙當事人之反對詰問權，影響程序正義之實現，除法律別
    有規定外，原則上不具證據能力。又刑事訴訟法第159 條之
    2 所謂「前後陳述不符」之要件，應就前後階段之陳述進行
    整體判斷，以決定其間是否具有實質性差異，而所謂「較可
    信之特別情況」，亦應就前後陳述時之各種外部情況進行比
    較，以資決定何者外部情況具有可信性，若陳述係在特別可
    信之情況下所為，則虛偽陳述之危險性不高，雖係審判外陳
    述，或未經被告反對詰問，仍得承認其有證據能力。就外部
    情況之認定，例如時間之間隔、是否為有意識之迴避、有無
    受外力干擾或事後串謀、以及警詢所作時之筆錄記載是否完
    整、是否出於自由意識陳述等情。法院應斟酌上列因素綜合
    判斷，細究陳述人問答態度、表情與舉動之變化，以查是否
    具較可信之特別情況，合先敘明。本件證人即共同被告甲○○、丙○○係被告己○○是否有為本件製造第二級毒品犯行
    之重要證人，而渠等於98年3 月23日警詢之陳述與於本院審
    理時所證並非完全一致，顯係就案情有重要關係之事項為前
    後不符之陳述；又依證人甲○○、丙○○之警詢筆錄觀之，
    該等警詢筆錄之記載，係採取一問一答方式，且渠等係於警
    方查獲翌日即接受警詢，較接近案發時點，記憶應較為清晰
    ，憑信性甚高，而當時未直接面對被告己○○，當時心理應
    較為篤定，壓力較小，較有可能據實陳述，況觀以證人甲○○、丙○○於警詢所為證述內容，對基本事實之證述互核一
    致，於本院審理時亦表示警詢供述係出於自由意志，均係實
    情（見本院卷第164 頁背面、第169 頁背面），堪認渠等當
    時所為陳述具有較可信之特別情況，本院認上開證人於警詢
    所為陳述，基於發見真實之需求，且為證明被告己○○犯罪
    事實之存否為有必要，本院斟酌證據取得過程並無瑕疵，且
    與本案待證事實間具有相當之關聯性，依前開說明，認符合
    刑事訴訟法第159 條之2 之情形而有證據能力。
四、又按被告以外之人於偵查中向檢察官所為陳述，除顯有不可
    信之情況者外，得為證據，刑事訴訟法第159 條之1 第2 項
    定有明文。偵查中對被告以外之人（包括證人、鑑定人、告
    訴人、被害人及共同被告等）所為之偵查筆錄，或被告以外
    之人向檢察官所提之書面陳述，性質上均屬傳聞證據。惟現
    階段刑事訴訟法規定檢察官代表國家偵查犯罪、實施公訴，
    依法其有訊問被告、證人及鑑定人之權，證人、鑑定人且須
    具結，而實務運作時，檢察官偵查中向被告以外之人所取得
    之陳述，原則上均能遵守法律規定，不致違法取供，其可信
    度極高，職是，除反對該項供述得具有證據能力之一方，已
    釋明「顯有不可信之情況」之理由外，不得遽指該偵查中之
    陳述不具證據能力。查證人甲○○、丙○○於98年3 月23日
    接受檢察官訊問時均經具結後作證，有證人結文2 份在卷可
    按（見偵卷第26、17頁），且渠等均稱偵訊係出於自由意志
    （見本院卷第164 頁背面、第169 頁背面），始終未提及有
    不法取證之情形，被告己○○及其選任辯護人亦未曾釋明上
    開證述有何顯不可信之情況，是證人甲○○、丙○○於98年
    3 月23日接受檢察官訊問時所為證詞，依刑事訴訟法第159
    條之1 第2 項之規定，自得為證據。
五、再按刑事訴訟法第158 條之3 規定：「證人、鑑定人依法應
    具結而未具結者，其證言或鑑定意見，不得作為證據。」所
    謂「依法應具結而未具結者」，係指檢察官或法官依刑事訴
    訟法第175 條之規定，以證人身分傳喚被告以外之人（證人
    、告發人、告訴人、被害人、共犯或共同被告）到庭作證，
    或雖非以證人身分傳喚到庭，而於訊問調查過程中，轉換為
    證人身分為調查時，此時其等供述之身分為證人，則檢察官
    、法官自應依刑事訴訟法第186 條有關具結之規定，命證人
    供前或供後具結，其陳述始符合刑事訴訟法第158 條之3 之
    規定，而有證據能力。若檢察官或法官非以證人身分傳喚而
    以告發人、告訴人、被害人或共犯、共同被告身分傳喚到庭
    為訊問時，其身分既非證人，即與「依法應具結」之要件不
    合，縱未命其具結，純屬檢察官或法官調查證據職權之適法
    行使，當無違法可言。前揭非以證人之身分在審判中之陳述
    筆錄，倘該被告以外之人已經法院以證人身分傳喚到庭並經
    具結作證，且由被告為反對詰問，或有前揭傳喚不能或詰問
    不能之情形外，該未經具結之陳述筆錄因屬審判上之陳述，
    自有證據能力；若係在另案法官面前作成之陳述筆錄，本質
    上亦屬傳聞證據，自得依本法第159 條之1 第1 項之規定，
    認有證據能力，不能因陳述人未經具結，即一律適用刑事訴
    訟法第158 條之3 之規定，排除其證據能力（最高法院96年
    度台上第3527號判決意旨參照），本件被告甲○○、丙○○
    於歷次偵查（除98年3 月23日偵訊外）中所為關於被告己○○之供述，雖均未具結，然該些未經具結之陳述，係檢察官
    以被告之身分對渠等為訊問，依法本毋庸具結，且證人即共
    同被告甲○○、丙○○均已於本院審理時以證人身分具結後
    接受被告己○○及辯護人之詰問，自已保障被告己○○之反
    對詰問權，是揆諸上開最高法院判決意旨，被告甲○○、丙○○於歷次偵訊時就被告己○○犯罪之供述，自均取得作為
    證據之資格。
六、末按傳聞法則之重要理論依據，在於傳聞證據未經當事人之
    反對詰問予以核實，乃予排斥，惟若當事人已放棄對原供述
    人之反對詰問權，於法院審判時表明同意該等傳聞證據可作
    為證據，基於證據資料愈豐富，愈有助於真實發現之理念，
    並貫徹刑事訴訟法修法加重當事人進行主義之精神，確認當
    事人對於證據能力有處分權之制度，傳聞證據經當事人同意
    作為證據，法院認為適當者，亦得為證據；另當事人於調查
    證據時，對於傳聞證據表示「沒有意見」、「對於證據調查
    無意見」，而未於言詞辯論終結前聲明異議，應視為已有將
    該等傳聞證據採為證據之同意，此刑事訴訟法第159 條之5
    定有明文。本件檢察官、被告甲○○、丙○○及渠等之選任
    辯護人於準備程序就本判決所引用之下列各項屬於傳聞證據
    之證據均同意有證據能力（見本院卷第100 頁背面、第102
    頁背面），而被告己○○及其辯護人則僅主張被告甲○○、
    丙○○警偵訊陳述無證據能力（見本院卷第105 頁），且迄
    至本院言詞辯論終結前，均未對於其餘具有傳聞證據性質之
    證據聲明異議，本院審酌上開證據作成之過程並無不適當之
    情形，且對於被告己○○、甲○○、丙○○涉案之事實具有
    相當之關聯性，依刑事訴訟法第159 條之5 規定均具有證據
    能力。
貳、有罪部分：
一、被告甲○○對於上開製造第二級毒品甲基安非他命犯行，被
    告丙○○對於前開幫助製造第二級毒品甲基安非他命犯行，
    迭於警偵訊及本院審理時均供認不諱，渠2 人所述互核堪稱
    相符（僅就渠等是否以上述路徑進入及離開16之12號房屋、
    查獲當天渠等與己○○會合及前往製毒地點之過程等，供述
    有些許出入，惟不影響渠等就自身犯行之自白之真實性），
    並有房店租賃契約1 紙（出租人：吳何水治、承租人：甲○○、租賃期間：1 年，自97年1 月25日至97年12月25日）、
    搜索扣押筆錄3 份、扣押物品目錄表3 份、警方於98年3 月
    18日及20日調查本案時所拍攝之16之12號房屋製毒工廠內部
    情形相片12張、查獲時拍攝之16之12號房屋現場相片89張、
    16之16號房屋現場相片14張、車籍查詢- 基本資料詳細畫面
    2 紙（VU-9375 號自小客車車主：被告甲○○、4659-NY 號
    自小客車車主：被告丙○○）、職務偵查報告書、屏東縣政
    府警察局東港分局偵查隊職務報告各1 份附卷可憑（分見警
    卷第177 至180 、54至62、110 至113 、126 至129 、64至
    109 、131 至134 、115 至121 、161 頁、偵卷第97、99至
    104 、146 、147 、222 至223 頁），復有在被告己○○手
    中查扣之附表四所示之上開白色晶體4 包及附表一、二所示
    之安非他命液體、固體及製毒使用之器具、設備、化學試劑
    等物扣案可佐，而上開附表四所示白色晶體4 包經送請內政
    部警政署刑事警察局鑑定，檢出第二級毒品甲基安非他命成
    分，且純度高達約97％，驗前總純質淨重約1504.78 公克之
    事實，有內政部警政署刑事警察局98年6 月19日刑鑑字第
    0980042632號鑑定書1 份在卷可按（見偵卷第255 至258 頁
    ），另附表編號一、二所示之扣案物，經送請內政部警政署
    刑事警察局鑑定，鑑定結果各如附表「檢驗結果」欄所載，
    有該局上開鑑定書及98年9 月25日刑鑑字第0980122143號鑑
    定書1 份附卷可證（見偵卷第255 至258 頁、本院卷第79、
    80頁），佐以卷附內政部警政署刑事警察局以98年11月11日
    刑鑑字第0980155891號函覆本院之製造甲基安非他命之過程
    及列舉本件與製造甲基安非他命過程有關之扣案物（見本院
    卷第64-1、64-2頁），堪認警方在上開16之12號房屋、16
    之16號房屋內查扣之物，確係供製造甲基安非他命使用之器
    具、設備、化學試劑（如附表一編號18至65、附表二編號1
    至7 、9、10），及製造過程中產生之液體（如附表一編號1
    、2 、4 、7 、9 、11、13、14、附表二編號8 ）及固體（
    如附表一編號3 、5 、6 、8 、10、12、15、16），足認被
    告甲○○、丙○○前開自白與事實相符，洵堪採信。本件被
    告甲○○所為製造第二級毒品犯行、被告丙○○所為幫助製
    造第二級毒品犯行事證明確。
二、訊據被告己○○矢口否認有何製造第二級毒品犯行，辯稱：
    我不知道甲○○、丙○○在16之12號房屋內製造毒品，查獲
    當天我下樓剛好遇到被告甲○○、丙○○，甲○○邀我一起
    去他朋友那裡，我不知道要去做什麼，我們就一起去16之12
    號房屋，我在3 樓，他們在2 樓做什麼我不知道，後來甲○○在3 樓把1 袋蓮霧及扣案的那袋東西拿給我，叫我放在頂
    樓，我不知道裡面是什麼，我們3 人要上頂樓，我走在最前
    面，我一開鐵門就被警方逮捕云云。惟查：
(一)、被告己○○、甲○○、丙○○於97年3 月22日上午在被告己○○之居處附近見面後，由被告丙○○駕駛車號4659-NY 號
    自小客車搭載被告己○○、甲○○至16之12號房屋，渠等於
    同日上午11時許進入16之12號房屋內，於同日中午12時3 分
    許，被告己○○手持上開裝有附表四所示甲基安非他命成品
    4 包之綠色塑膠袋，打開16之12號房屋頂樓鐵門時，在場埋
    伏之員警乙○○等人旋即上前表明身份，被告己○○欲逃離
    ，惟為警制伏並逮捕等情，業經證人即逮捕被告己○○之員
    警乙○○於本院證述明確（見本院卷第167 、168 頁），並
    有上開98年3 月23日職務偵查報告書可稽（見偵卷第146 、
    147 頁），衡情倘被告己○○對於被告甲○○、丙○○在該
    處製造毒品，及其所持有之塑膠袋內裝有第二級毒品甲基安
    非他命等事皆毫不知情，何以在見到警方時即試圖逃離？再
    者，證人即被告甲○○於警偵訊迄至本院準備程序始終陳稱
    ：當時其將裝有其製造完成之4 包甲基安非他命之塑膠袋交
    給被告己○○，委託己○○從16之12號房屋頂樓至16之16號
    房屋頂樓，由16之16號房屋1 樓拿出去交給伊等語（見警卷
    第9 頁、偵卷第24頁、本院卷第100 頁、第166 頁背面），
    本院審諸被告己○○與甲○○並無仇恨嫌隙，此經被告甲○○陳述在卷（見本院卷第21頁背面），而被告己○○亦未曾
    提及渠等有何過節，且被告甲○○歷次接受訊問及作證時均
    稱其並未告知被告己○○該塑膠袋內裝有甲基安非他命，己○○○○道亦未參與製毒犯行等語，被告甲○○復無故意為
    不利於被告己○○之陳述之情形，是以被告甲○○前開證詞
    應非虛妄，然被告己○○卻對於被告甲○○委託其持上開塑
    膠袋，自16之12號房屋頂樓到16之16號房屋頂樓，再從16
    之16號房屋1 樓出來交予甲○○一事矢口否認，益徵其畏罪
    情虛。
(二)、又警方在16之12號房屋3 樓前方房間內所查扣之附表一編號
    56所示之11瓶亞硫醯二氯（警方誤認為「鹽酸」）中，有2
    瓶瓶身上留有被告己○○之指紋，在16之16號房屋1 樓後方
    房間內查扣之附表二編號1 之2 箱鹽酸，其中1 瓶瓶身上有
    被告之子蘇俊諭（原名蘇永豪，於95年2 月7 日更名為蘇俊
    諭）之指紋之事實，有前開搜索扣押筆錄、扣押物品目錄表
    、內政部警政署刑事警察局98年5 月12日刑紋字第
    0980063721號鑑驗書、刑事案件證物採驗紀錄表、98年3 月
    23日職務偵查報告書、98年8 月26日職務報告書、員警於查
    獲日、98年3 月29日、98年12月22日分別拍攝之附表一編號
    56、附表二編號1 所示扣案物之相片各1 份在卷可查（見偵
    卷第226 、227 、228 、230 、231 、232 、146 、147 頁
    、本院卷第161 、200 至205 頁），而亞硫醯二氯係合成甲
    基安非他命鹵化步驟之關鍵化學試劑乙情，有前開內政部警
    政署刑事警察局98年6 月19日刑鑑字第0980042632號鑑定書
    、98年11月11日刑鑑字第0980155891號函各1 份在卷可證（
    見偵卷第257 頁、本院卷第64之1 頁背面），參以被告甲○○陳稱：警方在16之12號房屋所查扣之鹽酸（即指附表一編
    號56之亞硫醯二氯）係供其製造甲基安非他命所用等語（見
    警卷第12頁、本院卷第21頁、第165 頁背面），被告己○○
    確有觸碰本件被告甲○○製造甲基安非他命之鹵化階段之關
    鍵化學試劑，然被告己○○在知悉上開指紋鑑定結果前，於
    98年5 月21日接受本院訊問時辯稱：其在3 樓並未觸碰16之
    12、16之16號房屋任何物品或藥劑云云（見本院98年度偵聲
    字第52號卷第19頁），嗣於98年7 月23日於本院接受訊問時
    得知指紋鑑定之結果後，即改稱：我在2 樓拿飲料時，可能
    有碰到飲料、冰箱，我在16之12號3 樓看到瓶瓶罐罐，有動
    手去摸，我不記得是什麼東西，16之12號裡面的鹽酸我有去
    撿一撿放在旁邊云云（見本院卷第27頁），又於本院準備程
    序辯稱：我有把地上的瓶瓶罐罐撿一撿云云（見本院卷第
    104 頁背面），則依其知悉前開鑑定結果即變更說詞之行為
    觀之，其顯有推諉卸責之情形。再者，證人即被告己○○之
    子蘇俊諭於警偵訊俱稱：警方在16之16號房屋1 樓後方地面
    查扣之鹽酸係伊父親託其購買等語（見偵卷第264 、265 、
    285 至287 頁），而被告己○○於98年6 月22日警詢時亦陳
    稱該些鹽酸係其委託蘇俊諭去購買，再由其拿到16之16號房
    屋等語（見偵卷第272 頁，惟於同日接受檢察官訊問時，為
    迴護蘇俊諭，改稱係其本人親自去購買云云），則依前述指
    紋鑑定結果，足認警方在16之16號房屋1 樓後方所查扣之2
    箱鹽酸應係被告己○○委託證人蘇俊諭購買後交予被告己○○拿至16之16號房屋放置，參以被告甲○○於本院亦承認放
    置在16之16號房屋1 樓之鹽酸係其製毒所用（見本院卷第21
    頁、第165 頁背面），顯見被告己○○購買上開在16之16號
    房屋1 樓後方房間查扣之2 箱鹽酸之目的係供被告甲○○製
    造甲基安非他命使用甚明；至被告己○○就此雖辯稱其購買
    上開鹽酸係因之前至16之16號房屋借廁所時，手帕掉入馬桶
    內，造成堵塞，故自行購買鹽酸通馬桶云云，然其所辯顯與
    被告甲○○於警詢及本院所陳該些鹽酸係其製毒所用等語迥
    異，另證人丁○○於本院亦證稱：沒有聽說被告己○○去過
    16 之16 號，己○○沒有去那裡找伊聊天，己○○與其母親
    交情還好（見本院卷第171 頁背面至172 頁），證人戊○○
    於本院亦稱：其沒有在16之16號見過己○○，其僅有在該屋
    騎樓與疑似己○○之人擦身而過，其不確定該人是否係己○○，其及丁○○與己○○均不熟等語（見本院卷第173 正反
    面），則證人戊○○、丁○○既稱渠等與己○○並非熟識，
    衡諸常情，被告己○○顯無可能在戊○○不知情之情況下，
    擅自進入16之16號房屋上廁所，況依被告甲○○所陳，可知
    16之16號房屋距離被告己○○上開居處車程僅需10分鐘（見
    偵卷第22頁），堪認被告己○○顯無須在16之16號借用廁所
    ，其所辯顯有違常情，與上開證人之證詞又非相符，顯非實
    情。至於被告甲○○雖陳稱16之16號房屋之鹽酸亦係「小菊
    」交予伊云云，然與被告己○○、證人蘇俊諭前開陳述不符
    ，顯係迴護被告己○○之詞，實難採信。是自被告己○○確
    有碰觸及購買本案製造甲基安非他命所使用之化學試劑乙情
    觀之，堪認被告己○○有參與本件犯行。
(三)、再者，警方在被告己○○上開居處房間內查扣被告己○○所
    有之製造甲基安非他命之流程表1 張及電子磅秤1 台之事實
    ，有其警詢筆錄、搜索扣押筆錄、扣押物品目錄表各1 份附
    卷可稽（見警卷第27、28、135 、136 頁），被告己○○就
    此雖辯稱：其在網咖看到別人拿幾張單子在看，就向渠等要
    1 張來看，看過就放在房間抽屜內，其不太認識字，不太清
    楚內容，扣案之電子秤係其用來磅秤水產藥品使用云云（見
    本院卷第26、27頁、警卷第28、29頁），然倘被告己○○果
    真不太識字，何以會無端向他人索取來看，又其既然看不懂
    該紙張所載內容，一般人理應會順手將之丟棄，然其卻攜回
    其居處，並放置在抽屜內，顯有違常情，其對於持有上開製
    造甲基安非他命之流程表之原因及目的始終未能為合理之解
    釋，此外，經本院囑託內政部警政署刑事警察局鑑定結果，
    在被告己○○居處房間內查扣之上開電子磅秤上有檢出甲基
    安非他命及毒品先驅原料麻黃成分，有上開98年9 月25日
    刑鑑字第0980122143號鑑定書可查（見本院卷第80頁），足
    見被告己○○就此亦有所隱瞞，實屬可疑；再者，警方查獲
    本案時，誤認渠等在16之12號房屋3 樓前方房間內查扣之11
    瓶化學試劑（即附表一編號56）係鹽酸，故於扣押物品目錄
    表記載該扣案物係「鹽酸」，警方、檢察官及本院亦因此誤
    認該扣案物確為鹽酸（嗣經本院送請內政部警政署刑事警察
    局鑑定，方得知該扣案物為亞硫醯二氯），故於歷次訊問被
    告甲○○時均稱該扣案物係「鹽酸」，然被告甲○○竟自始
    至終未曾對此表示意見，且於本院最後一次審判期日訊問伊
    時，仍堅稱該扣案物係鹽酸，又經本院提示上開鑑定結果，
    其陳稱：「小菊」告訴伊在化開麻黃素（即麻黃）前，要
    加入此物云云（見本院卷第210 頁正反面），亦顯與前開內
    政部警政署刑事警察局98年11月11日刑鑑字第0980155891號
    函所載：本案係以毒品先驅原料假麻黃作為反應起始物，
    反應過程以鹵化、氫化、純化三階段製造甲基安非他命，
    ... 鹽酸為純化階段中常見化學試劑之一等語（見本院卷第
    64-1頁背面）不符，堪認被告甲○○對於該化學試劑究係何
    物並不知情，且亦不知此化學試劑之使用時機及正確用途，
    其對於製造甲基安非他命之方法及流程顯非熟知，則其供稱
    「小菊」教導伊製毒方法後，由其1 人製造甲基安非他命云
    云，應非實情，參以前述扣案之製造甲基安非他命鹵化階段
    使用之關鍵化學試劑亞硫醯二氯之瓶身上留有被告己○○之
    指紋、被告己○○上開居處內藏置有製造甲基安非他命之流
    程表、其電子磅秤上留有製造甲基安非他命之原料麻黃及
    甲基安非他命毒品成分及其委託其子蘇俊諭購買製毒使用之
    鹽酸等事實，足認被告己○○有至上開製毒場所，指導甲○○並與甲○○共同製造甲基安非他命甚明。
(四)、另證人戊○○、丁○○均與被告甲○○素不相識，而與被告
    己○○認識之事實，業經證人戊○○、丁○○於本院證述明
    確（見本院卷第171 頁背面至173 頁背面），而被告己○○
    於警詢亦自承自97年起迄至被查獲日常住在被告丁○○上開
    住處，其會至16之16號房屋找丁○○，於偵訊時復稱：其每
    個月有一半時間住在丁○○家，一半住在其船頭路的住處，
    其知悉16之16號房屋係丁○○母親承租，其有去該處找丁○○及戊○○等語，於本院訊問時復稱其有住在丁○○之住處
    ，一半住自己家裡，一半住在丁○○家等語（見警卷第27、
    28頁、偵卷第32、34頁、本院98年度偵聲字第52號卷第19頁
    背面、第20頁），堪認被告己○○與證人丁○○、戊○○甚
    為熟識，則證人戊○○於本院證稱其及丁○○與被告己○○
    不熟云云，證人丁○○於本院證稱其未曾在16之16號房屋見
    過己○○，亦未聽其母說過己○○有到該處云云（見本院卷
    第171 頁背面、第172 頁、第173 頁正反面），與被告己○○前開所陳大相逕庭，應係避重就輕，尚非可採。又依證人
    戊○○於本院證稱：其承租16之16號房屋後，有時會住那裡
    ，其有將16之16號樓上租給被告甲○○，甲○○問伊樓上有
    沒有人住，其說沒有，就租給甲○○，沒有簽租約，其跟甲○○說租金隨意拿，甲○○沒有說要租哪間房間，其只見過
    甲○○1 次，不知道甲○○承租後有無去住，至少其住在那
    裡的時候都沒有看過甲○○，其大門都沒有上鎖，鑰匙吊在
    客廳等語（見本院卷第173 頁正反面），堪認證人戊○○處
    理將其上開住處之房間分租給被告甲○○一事之態度極為輕
    率，而衡諸常情，證人戊○○對於被告甲○○之身份、背景
    一無所知，而其將16之16號房屋分租予被告甲○○後，將與
    被告甲○○共居一室，其為確保自身之人身、財產安全，理
    應會謹慎處理，然證人戊○○竟未與被告甲○○簽租約，亦
    任憑被告甲○○決定租金，甚至連被告甲○○所承租之房間
    為哪間、甲○○有無入住使用等節均一無所知，且漠不關心
    ，顯然悖於常情，另其平日未將其承租之16之16號房屋大門
    上鎖，將鑰匙任意掛在客廳之舉，更有違一般日常生活經驗
    ，殊難想像；是以前述被告己○○與證人丁○○、戊○○熟
    識之事實，合理之判斷，應係被告己○○向證人戊○○承租
    16之16號房屋作為製毒場所，被告甲○○與證人戊○○證稱
    係甲○○向戊○○承租16之16號房屋之房間云云，顯係迴護
    之詞，無從採信。
(五)、又按製造第二級毒品，處無期徒刑或7 年以上有期徒刑，得
    併科700 萬元以下罰金，被告甲○○犯本案時之毒品危害防
    制條例第4 條第2 項定有明文，是製造第二級毒品係屬嚴重
    違法行為，苟遭逮獲，後果非凡，且政府對於製造毒品之查
    緝，更係嚴格執行，是製毒者於製造毒品時，自會避免共犯
    以外之人知悉與製毒有關之事，以免增加遭查獲之風險，被
    告甲○○對此應知之甚明。如前所述，上開16之12號房屋2
    、3 樓前後方之房間內分別置放有如附表一所示之製造甲基
    安非他命之器具、設備及化學試劑等物，且現場器皿內裝有
    製造毒品過程中產生之液體、固體等情，亦經被告甲○○、
    證人乙○○於本院證述明確（見本院卷第166 頁、第167 頁
    背面），又製造甲基安非他命之過程中會產生惡臭乙節，為
    本院職務上所知之事，證人乙○○於本院亦證稱查獲時屋內
    有安非他命之臭味，正常人都可以聞到刺鼻的氣味等語（見
    本院卷第167 頁背面），則一般人目睹前述16之12號房屋內
    之物品陳列情形及聞到屋內之臭味，縱使無法確定係製造甲
    基安非他命之場所，亦理應會對於被告甲○○、丙○○究竟
    在從事何事產生懷疑，被告己○○並非無智識經驗之人，自
    亦不例外；再者，被告己○○與被告甲○○、丙○○進入上
    開16之12號房屋後，被告甲○○在2 樓前面之房間內，以瓦
    斯煮甲基安非他命水溶液，被告丙○○則在2 樓廁所內清洗
    被告甲○○製造甲基安非他命使用過之器具，被告甲○○並
    未要求己○○不要到2 樓、3 樓之房間，且己○○於被告甲○○煮甲基安非他命水溶液時，在旁邊與甲○○聊天長達半
    小時等情，業經被告甲○○於98年3 月23日偵訊、本院準備
    程序、審理時、被告丙○○於警偵訊及本院準備程序、審理
    時證述一致（見偵卷第24頁、本院卷第100 、167 頁、警卷
    第35頁、偵卷第15頁、本院卷第102 、169 頁），被告己○○於本院準備程序亦稱：其當天有在3 樓2 間房間走動，有
    到2 樓上廁所、拿飲料（見本院卷第104 頁背面），參以被
    告己○○與丙○○均稱渠等先前互不認識（見本院卷第102
    頁、偵卷第33頁），又如前所述，被告甲○○於本案有迴護
    被告己○○之情形，堪認被告甲○○、丙○○前開陳述應非
    虛構，況被告己○○於警詢亦曾供稱：甲○○在工廠內煮東
    西時產生煙氣等語（見警卷第24頁），於偵訊時供稱其在2
    樓坐約10多分鐘，有看到甲○○在搬東西、煮東西等語（見
    偵卷第33頁），與被告甲○○、丙○○前開證述堪稱相符，
    足證被告甲○○、丙○○前開證詞屬實；至於被告己○○嗣
    後在接受本院訊問時改稱：其在3 樓等甲○○，不知道甲○○在2 樓做什麼云云（見本院98年度偵聲字第52號卷第19頁
    、本院卷第26、27頁、104 頁背面），顯係畏罪飾卸之詞，
    而被告甲○○於本院審理時證稱其沒有看到己○○有無進入
    其煮安非他命之房間云云（見本院卷第166 頁），顯然係迴
    護被告己○○之詞，均非可採。次者，被告甲○○取出甲基
    安非他命成品後，並未親自或指示其聘僱之丙○○將毒品帶
    離現場，反而將全部甲基安非他命成品交給己○○，業如前
    述，則被告己○○與甲○○均稱渠等平時不常見面，己○○○○○○○道甲○○之住處（見本院卷第104 頁背面），足
    見渠等交情並非熟稔，倘若被告己○○未參與本件犯行，被
    告甲○○豈有主動邀約被告己○○至其製毒場所，而讓被告
    己○○在該屋內任意走動察看，甚至在旁觀看其製造甲基安
    非他命，而自曝犯行之理？再其竟如此放心地將其辛苦製造
    完成之價值甚鉅之大批甲基安非他命交予與其交情一般之己○○，亦非合理；另被告己○○目睹現場情況，竟未提出任
    何質疑乙節，有被告甲○○之供述可查（見本院卷第210 頁
    ），亦悖於常情；益加足證被告己○○確有參與本件製造毒
    品犯行無疑。
(六)、再參諸被告甲○○於本院陳稱：其與被告丙○○一起至16之
    12號房屋那幾次，都是先各自駕車至被告己○○之居處附近
    見面，由丙○○駕車載伊前往，其餘幾次，都是其先開計程
    車至己○○上開居處，由己○○駕駛上開車號VU-9375 號自
    小客車搭載伊前往後，再與己○○約時間，己○○之後再來
    載伊等語（見本院卷第99頁背面至100 頁、第165 頁背面、
    本院卷第210 頁），而被告己○○既知悉被告甲○○以駕駛
    計程車為業（見本院卷第104 頁背面），倘若其對於被告甲○○前開犯行毫不知情，豈有絲毫未質疑，而如此熱心地多
    次載送被告甲○○前往製毒場所之理？又被告甲○○既稱其
    係恐車子被追蹤，方要求己○○搭載伊前往16之12號房屋等
    語（見本院卷第99頁背面），堪認其係小心謹慎之人，然其
    竟對於並非熟識之己○○全然不設防，實有違常理；況且，
    被告己○○所駕上開自小客車登記之車主即為被告甲○○，
    業據前述，足認被告甲○○辯稱其委託被告己○○駕車載伊
    前往製毒地點係因恐車輛被追蹤云云，並非可採，堪認被告
    己○○與甲○○應係相約一起至上開16之12號房屋製造甲基
    安非他命。況且被告己○○於警偵訊時均辯稱：查獲日係第
    1 次到16之12號房屋，之前並未載甲○○前往云云（見警卷
    第22頁、偵卷第34、86頁），於本院又辯稱並未駕車載甲○○至查獲地點云云（見本院卷第104 頁背面），與被告甲○○於本院準備程序及審理時陳稱：被告己○○駕駛上開車號
    VU-9375 號自小客車搭載伊前往16之12號房屋，其有告訴己○○16之12號房屋係其承租，其是去那裡工作等語（見本院
    卷第99頁背面至100 頁、第165 頁背面）顯相齟齬，足見被
    告己○○畏罪情虛，所辯不實，而被告甲○○所述亦係袒護
    被告己○○之詞，並非實情。
(七)、再者，細觀被告己○○所為歷次辯解，實有下述前後不一或
    與被告甲○○、丙○○所供不符之處：
  1.關於查獲日其與被告甲○○、丙○○前往16之12號房屋之原
    因及過程：
  被告己○○於98年3 月23日警詢時辯稱：98年3 月22日（即
    查獲日）上午10時許，丙○○載甲○○至丁○○萬雄街之住
    處找我，說要去找人，要我上車，我們一邊談話一邊前往到
    達該處所，因甲○○於2 、3 年前積欠我10萬元，我以為甲○○是要載我前往他朋友住處借錢還我，所以我才與他們前
    往到該處所等語（見警卷第21、23頁）。
  被告己○○於98年3 月23日檢察官訊問時辯稱：甲○○欠我
    10萬，最近說要還我，他昨天到丁○○家附近，所以就去找
    我，甲○○知道我常常在丁○○萬雄街55巷12號住處附近泡
    茶聊天，我剛好從丁○○的家裡出來，就遇到甲○○跟丙○○，甲○○說要還我錢，他說要去朋友那邊，約我一起去，
    我以為他要去他朋友那邊調錢，結果就到16之12號等語（見
    偵卷第33頁）。
  被告己○○於98年3 月24日本院訊問時辯稱：因為甲○○欠
    我10萬元，他有跟我說最近要還我，我們在潮州遇到，他跟
    我說叫我跟他一起去崁頂，我以為他要去跟朋友借錢還我，
    我就跟他去，結果就把我帶到現場等語（見本院98年度聲羈
    字第65號卷第13頁背面）。
  被告己○○於98年5 月14日偵訊時辯稱：被告甲○○欠我10
    萬，他說要還我錢，他說要去找人；3 月19日中午我有去16
    之16號，有跟甲○○講話，但沒有聽到他有沒有約我，我沒
    有詳細聽，查獲當天是他遇到我，帶我去的等語（見偵卷第
    86、88頁）。
  被告己○○於98年5 月21日本院訊問時辯稱：是甲○○和他
    朋友開車去一個巷子接我，他的朋友我不認識，他去找我聊
    天聊幾句，他說他要去找別人，叫我跟他一起去，我們就去
    到16之12號等語（見本院98年度偵聲字第52號卷第19頁）。
  被告己○○於98年7 月23日本院訊問時辯稱：我剛好下樓，
    甲○○及另1 個人開車過來邀我去找人，他沒有說要去找誰
    ，我是因為朋友，且我有時間，所以才跟他去，他沒有說要
    找人做什麼等語（見本院卷第26頁背面）。
  被告己○○於本院準備程序辯稱：查獲之前甲○○有說最近
    可以還我錢，查獲當天我從樓上下來就遇到甲○○，他說要
    帶我去朋友那裡，當天他說這筆錢最近會還我，他帶我去朋
    友那邊要做什麼我不知道，他說要去找朋友，邀我一起去等
    語（見本院卷第104 頁背面）。
  被告甲○○於98年3 月23日警詢、偵訊時陳稱：我們於98年
    3 月22日上午10時許在潮州鎮菜市○○○○○街）集合，我
    自己是從高雄市駕駛計程車至潮州鎮○○街，己○○○○○○街的房屋內走出來，丙○○是從何處開車來我不知道，我
    們是一同搭乘丙○○的自小客車前往16之12號房屋；我們是
    在3 天前中午約的，我有進去裡面（即16之12號房屋），丙○○跟己○○沒有進去，是丙○○載我去的，己○○是後來
    才去的，我要走的時候看到己○○，當時己○○是開我的
    TOYOTA去的，他的車停在隔壁，我要走的時候看到那台車，
    我約他要還錢給他，我沒有跟他說到16-12 幹嘛等語（見警
    卷第9 頁、偵卷第22、24頁）。
  被告甲○○於98年3 月24日本院訊問時辯稱：我們在停車處
    遇到己○○，他就跟我要錢，我就跟他說你跟我過來一下，
    等我成品做好，當天賣出去就可以還他錢。因為我之前有跟
    交貨的人說先把一部分的錢先交給我，所以我當天就可以把
    錢還給己○○等語（見本院卷98年度聲羈字第65號卷第10頁
    ）。
  被告甲○○於98年5 月21日本院訊問時稱：那天丙○○開車
    載我要進去12號這邊，結果我在不知道哪條路遇到被告己○○○○○○路，己○○跟我討錢，我欠他10萬元，我跟他說
    我去工作完，把東西交給人家拿錢給我，我再拿錢給他，他
    就上我們的車，因為我們那時沒有電話聯絡等語（見本院98
    年度偵聲字第52號卷第24、25頁）。
  被告甲○○於98年7 月23日本院訊問時稱：之前己○○就有
    跟我要錢，我說大概星期日可以還他，查獲當天我剛好到他
    家附近，我跟丙○○都約在他家附近，我們開2 台車過去，
    在己○○家附近，我們遇到己○○，我跟他說我工作完後，
    拿東西給人家，就有錢還他，我問他要不要跟我們一起去，
    他說要跟我們一起過去等語（見本院卷第20頁背面）。
  被告甲○○於本院準備程序稱：我跟小菊聯絡說22日可以給
    他（成品），小菊說要先給我20萬，我就跟己○○說22日可
    以還錢給他，但沒有跟他說要去哪裡，22日我是跟己○○在
    他家門口見面，我們沒有先約好，他剛好要出門去買早餐，
    我剛好遇到，我跟丙○○把車停在己○○○○○○○路約1
    、2 分鐘就到了，我們是在停車之後碰到己○○，我跟己○○說今天可以把錢給他，然後他就跟跟我們過去，我告訴他
    先把工作完成，再把錢給他等語（見本院卷第100 頁）。
  被告丙○○於本院準備程序稱：查獲當天我們先在力社市場
    那邊見面，是甲○○叫我去那邊的，己○○、甲○○一起過
    來，他們是如何來的我不記得，後來是我開車載他們去工廠
    等語（見本院卷第102 頁）。
  2.關於被告己○○在16之12號房屋內之行為舉止及被告甲○○
    將甲基安非他命成品交予伊之情形：
  被告己○○於98年3 月23日警詢時辯稱：我當時在該處所內
    2 樓及3 樓樓梯間乘坐，我看見甲○○及丙○○2 人在該處
    所內2 樓拿桶子及將桶子搬來搬去，我不清楚在做何事；當
    時我人在3 樓，甲○○從2 樓拿扣案的甲基安非他命上來給
    我，要我幫他拿到頂樓處等他，物品從何地方取出我不清楚
    等語（見警卷第20至22頁）。
  被告己○○於98年3 月23日偵訊時辯稱：進去16之12號後，
    他們就開始工作，我在2 樓坐一下子之後，我就到3 樓去坐
    ，我在2 樓坐10多分，看到甲○○在搬東西、煮東西：甲○○要我拿（警方查扣之甲基安非他命成品）到3 樓頂樓等他
    ，沒有說做什麼等語（見偵卷第33頁）。
  被告己○○於98年5 月14日偵訊時辯稱：甲○○交給我毒品
    時，說叫我拿到樓上等他；我有去2 樓坐一下，我是從另外
    一邊進去的，我是在3 樓等他，所以不知道他拿的是毒品等
    語（見偵卷第86頁）。
  被告己○○於98年5 月21日本院訊問時稱：我去到16之12號
    ，甲○○要我去3 樓坐等他，我就自己爬上3 樓等他，他們
    在2 樓；甲○○拿1 包水果、另1 包用報紙包起來到3 樓給
    我，我們3 人一起上頂樓，我走在最前頭，我門一打開，警
    察就抓到我等語（見本院98年度偵聲字第52號卷第19頁）。
  被告己○○於98年7 月23日本院訊問時稱：我進去之後，他
    們在2 樓有拿飲料給我喝，我在2 樓上廁所後，就上3 樓，
    我看他們在忙，我沒有問，我也不知道他們忙什麼，我東西
    吃一吃就上3 樓；後來甲○○、丙○○拿垃圾、1 包蓮霧、
    1 包紙袋到3 樓給我，我們3 人一起上頂樓，他們叫我跟他
    們一起上去頂樓，我不知道上去做什麼，警察就來了等語（
    見本院卷第26頁背面）。
  被告己○○於本院準備程序稱：被告甲○○在3 樓把東西（
    即警方查扣之甲基安非他命成品）給我，他們手上拿著很多
    東西，跟我一起爬上樓梯，我走在最前面，我開鐵門，甲○○把那袋東西及1 袋蓮霧交給我，我要把東西放到鐵門口，
    警察就把我拖出去鐵門外，把我壓住後上手銬等語（見本院
    卷第104頁背面）。
  被告己○○於審判期日本院訊問伊：當天甲○○叫伊去頂樓
    作何事時，辯稱：被告甲○○叫我先去開門，把東西放在頂
    樓門外等語（見本院卷第210 頁）。
  被告甲○○於98年3 月23日警詢時稱：己○○坐在2 樓前面
    房門處的椅子上及3 樓前面的躺椅上，在2 樓有看見我所擺
    放在現場的物品（製造安非他命的原料及桶子），己○○在
    3 樓時，就在躺椅上休息；警方在16之12號頂樓樓梯間所查
    獲己○○手上的安非他命是我製作完成的成品，我用報紙包
    裝好後，在3 樓交給己○○，請他從頂樓樓梯間出去，由16
    之16號下來至1 樓出來，我再從16之12號出來跟他拿等語（
    見警卷第8、9頁）。
  被告甲○○於98年3 月23日偵訊時稱：我請己○○把甲基安
    非他命從16之16號帶出來，我再從16之12號出來拿，要一起
    到我車子那邊，我再開車去88快速道路交貨的地方。己○○
    進去16之12號後，一直待在3 樓，只有我在把毒品包裝好後
    ，他才下來，就剛好他下來2 樓問快好了沒有，就是快要走
    了沒有，我就把東西包好交給他等語（見偵卷第22、23、24
    頁）。
  被告甲○○於98年3 月24日本院訊問時稱：己○○沒有看到
    成品，他下來時，我已經把成品用報紙包起來等語（見本院
    98年度聲羈字第65號卷第10頁）。
  被告甲○○於98年5 月21日本院訊問時稱：那時候我與丙○○在2 樓工作，己○○1 個人在3 樓，是我先叫他去3 樓的
    躺椅休息，東西做完後，我是自己拿到3 樓去把東西拿給他
    ，我跟他說叫他幫我拿到頂樓那邊先放著，我說我下面做完
    再上去，我沒有跟他一起上去頂樓，我就留在2 樓。丙○○
    那時候都跟我一起，被告己○○上去頂樓的時候，丙○○在
    他後面，因為丙○○要整理垃圾帶走，他留在3 樓等語（見
    本院98年度偵聲字第52號卷第25頁）。
  被告甲○○於98年7 月23日本院訊問時稱：我把結晶的甲基
    安非他命收起來，包裝好後，己○○才下樓，他是下來上廁
    所，問我何時才結束；我叫他去16之12號（筆錄誤載為16之
    16號）3 樓房間等我，丙○○在收垃圾，就跟在他後面上去
    3 樓，他們打開鐵門，警察就進來了等語（見本院卷第20頁
    正反面）。
  被告甲○○於本院準備程序稱：己○○進去後待在3 樓，他
    在吃早餐，他有下來上廁所，他有來跟我閒聊，我當時在煮
    安非他命滷水，他待了一會兒，他就到3 樓，我是在3 樓把
    甲基安非他命成品給他，請他跟丙○○把東西帶過去16之16
    號，從那裡下樓，上車後再交給我，當時丙○○在清垃圾，
    己○○有先等丙○○清好垃圾，就上頂樓，我也跟著上去，
    因為我要關門等語（見本院卷第100 頁）。
  被告甲○○於本院審理時證稱：被告己○○有下來2 樓上廁
    所，我不知道己○○有無進入我煮安非他命的房間等語（見
    本院卷第165 、166 頁）。
  被告丙○○於98年3 月23日警詢中稱：警方查獲時，甲○○
    在製造安非他命，我在場清洗甲○○丟給我的器具，己○○
    在旁邊和甲○○說話並向甲○○討債務等語（見警卷第35頁
    ）。
  被告丙○○於98年3 月23日偵訊時稱：甲○○在煮甲基安非他
    命的時候，己○○有在旁邊等語（見偵卷第15頁）。
  被告丙○○於本院準備程序中稱：我們進去16之12號房屋後
    我是到2 樓，甲○○在燒瓦斯，我在廁所洗他交給我的桶子
    ，當時我看到己○○跟甲○○在講欠錢的事情；當天我沒有
    上3 樓，我是從2 樓直接跑到1 樓等語（見本院卷第102 頁
    ）。
  被告丙○○於本院審理時證稱：被告甲○○有開瓦斯燒水，
    被告己○○與甲○○在2 樓前面房間講話，有聽到他們談欠
    錢欠很久的事情等語（見本院卷第169 頁）。
  3.經核對前開被告己○○、甲○○、丙○○之陳述，可知被告
    己○○就其於查獲日與被告甲○○、丙○○前往16之12號房
    屋之原因及過程、其當天在屋內之行為舉止及被告甲○○將
    甲基安非他命成品交予伊之情形諸節，前後辯解反覆不一，
    而被告甲○○對於被告己○○何以會一同前往16之12號房屋
    ，被告己○○在屋內有何舉動等事項所為陳述，亦有說詞反
    覆之情形，渠2 人之陳述彼此間亦多所不符，復與被告丙○○所述未合，本院審諸被告丙○○前後陳述堪稱一致，且被
    告丙○○於本院陳稱：查獲當天其並未到3 樓，其係自2 樓
    逃下1 樓等語，確與證人乙○○於本院證稱當天在3 樓頂樓
    查獲被告己○○時，己○○後面沒有別人，甲○○、丙○○
    當時應該在2 樓（見本院卷第168 頁）乙情相符，因認被告
    丙○○所為陳述應係實情，而被告己○○之辯解顯係推諉卸
    責之詞，被告甲○○則係為迴護被告己○○而避重就輕、閃
    爍其詞，非可盡信。
(八)、綜上所述，被告己○○所為辯解顯係畏罪飾卸之詞，委無可
    取，被告己○○共同製造第二級毒品犯行事證明確，洵堪認
    定。
三、新舊法比較：
    按行為後法律有變更者，適用行為時之法律。但行為後之法
    律有利於行為人者，適用最有利於行為人之法律，刑法第2
    條第1 項定有明文。本案被告己○○、甲○○、丙○○行為
    後，毒品危害防制條例業於98年5 月5 日由立法院通過修正
    ，並經98年5 月20日總統華總一義字第09800125141 號令修
    正公布，而於98年11月20日施行，自應依刑法第2 條第1 項
    規定，依「從舊從輕」原則而為比較，爰說明如下：
(一)、查被告甲○○、丙○○、己○○行為時之毒品危害防制條例
    第4 條第2 項規定：「製造、運輸、販賣第二級毒品者，處
    無期徒刑或7 年以上有期徒刑，得併科新臺幣7 百萬元以下
    罰金。」，修正後則提高得併科之罰金數額至新臺幣1 千萬
    元，應以被告行為時之規定對被告較為有利。
(二)、被告甲○○、丙○○行為時之毒品危害防制條例第17條規定
    ：「犯第4 條第1 項至第4 項、第5 條第1 項至第4 項前段
    、第6 條第1 項至第4 項、第7 條第1 項至第4 項、第8 條
    第1 項至第4 項、第10條或第11條第1 項、第2 項之罪，供
    出毒品來源，因而破獲者，得減輕其刑。」修正後則規定：
    「犯第4 條至第8 條、第10條或第11條之罪，供出毒品來源
    ，因而查獲其他正犯或共犯者，減輕或免除其刑。犯第4 條
    至第8 條之罪於偵查及審判中均自白者，減輕其刑。」核修
    正後此條文增列第2 項自白減輕其刑之規定，於量刑適用上
    ，自以修正後之規定對被告甲○○、丙○○較為有利。
(三)、又按法律之適用應整體綜合比較後，採最有利於被告之原則
    適用，非可割裂為之。上開毒品危害防制條例第4 條第2 項
    、第17條之規定，係對法定刑度與減輕其刑之適用規定，自
    不宜割裂而分別為新舊法之適用，而按新舊法適用孰者對被
    告較為有利，應先審查應否諭知無罪，次審查應否諭知免訴
    、不受理，再次則審查有無法定必應免刑之情形；如無前開
    情形，則比較新舊法之罪刑孰為最有利。本件關於被告甲○○、丙○○部分，經綜合比較後，新法法定刑雖較重，然因
    被告甲○○、丙○○於偵查及審判中均自自，且本件未宣告
    併科罰金之處罰，故依刑法第2 條第1 項但書規定，應適用
    修正後之新法較有利於被告甲○○、丙○○，是應就第17條
    減輕其刑之規定先為比較，依上開比較結果，係以修正後之
    第17條對被告甲○○、丙○○較為有利，是關於被告甲○○
    、丙○○部分，自應全部適用98年5 月20日修正公布、同年
    11月20日生效施行之毒品危害防制條例第4 條第2 項、第17
    條規定處斷；至於被告己○○部分，因無毒品危害防制條例
    第17條規定之適用，經比較結果，以修正前之毒品危害防制
    條例第4 條第2 項規定對其較為有利，依刑法第2 條第1項
    前段規定，應適用修正前之規定論處。
四、論罪科刑
(一)、按安非他命類（Amphetamine-like）藥品，對中樞神經具有
    強烈興奮作用，服用後會引起不安、頭昏、顫抖、亢進性反
    應、失眠、焦慮、譫妄，並產生耐藥性、依賴性、欣慰感等
    副作用，前經行政院衛生署分別於68年7 月7 日以衛署藥字
    第221433號、69年12月8 日以衛署藥字第30114 號公告，列
    為不准登記藥品及禁止使用各在案。復經同署於75年7 月11
    日以衛署藥字第597627號公告，安非他命類（Amphetamine-
    like）藥品包括Amphetamine,Dexamphetamine,
    Methamphetamine 與其衍生物之鹽類及製劑，一概禁止使用
    。又經同署於79年10月9 日以衛署藥字第904142號公告，安
    非他命類（Amphetamine-like）藥品列入麻醉藥品管理條例
    第2 條第4款 所定「化學合成類麻醉藥品」管理，故已將甲
    基安非他命自藥品中提出特別納入麻醉藥品管理條例規範處
    罰，嗣麻醉藥品管理條例再經修正為毒品危害防制條例，甲
    基安非他命列為毒品危害防制條例第2 條第2 項第2 款所定
    之第二級毒品，則甲基安非他命已特別納入毒品危害防制條
    例規範處罰，且毒品危害防制條例所規定製造第二級毒品甲
    基安非他命罪之刑度亦較藥事法製造禁藥罪之刑度為重，自
    應優先適用毒品危害防制條例製造第二級毒品之規定予以處
    罰，而與藥事法製造禁藥罪間並無想像競合犯之關係（最高
    法院88年度台上字第1842號判決意旨參照）。
(二)、是核被告己○○、甲○○所為，係犯毒品危害防制條例第4
    條第2 項之製造第二級毒品罪；渠等製造甲基安非他命後，
    進而持有，持有之低度行為應為製造之高度行為所吸收，不
    另論罪。另按刑法上之幫助犯，係對於犯罪與正犯有共同之
    認識，而以幫助之意思，對於正犯資以助力，使其犯罪易於
    達成，而未參與實施犯罪之行為者而言；循此而論，如未參
    與實施犯罪構成要件之行為，且係出於幫助之意思提供助力
    ，即屬幫助犯，而非共同正犯。本件被告丙○○僅受僱於被
    告甲○○，依甲○○之指示，在上址從事油漆高壓攪拌器、
    搬動壓力鍋等製毒使用之機具，及清洗被告甲○○使用完之
    製毒器皿，而製毒之原料、器具、設備、化學試劑均非被告
    丙○○所提供，迭據被告甲○○、丙○○供述一致（見警卷
    第10、12、13、16頁、第33頁背面、第34頁、偵卷第14、22
    、239 頁、本院卷第19頁背面至21頁、102 頁、165 頁），
    且警方亦未在扣案之製毒器具、設備、化學試劑上採集到被
    告丙○○之指紋，有前開鑑驗書可參，準此，顯無證據證明
    被告丙○○有參與購置或取得製造甲基安非他命之原料、器
    具及化學試劑之行為，且依卷內證據資料，僅能認定其替腳
    受傷之被告甲○○油漆及搬移製毒器具、設備、清洗甲○○
    使用完之器皿等製造甲基安非他命構成要件以外之行為，並
    無積極證據足資證明其在被告甲○○、己○○製造甲基安非
    他命過程中，曾參與鹵化、氫化、純化階段之構成要件行為
    ，參以被告丙○○、甲○○於本院均稱被告丙○○替被告甲○○工作1 日，可獲得工資2,000 元（見本院卷第166 、
    170 頁），可見被告丙○○係按日計酬，並未與被告己○○
    、甲○○朋分製造甲基安非他命所獲利益，堪認被告丙○○
    應係以幫助之意思，對於共同被告甲○○、己○○等人製造
    甲基安非他命之行為資以助力，亦即被告丙○○係幫助犯毒
    品危害防制條例第4 條第2 項之製造第二級毒品罪，公訴人
    認其係共同犯毒品危害防制條例第4 條第2 項之製造第二級
    毒品罪，尚有未洽，惟然因公訴人起訴所引上開罪名同為「
    製造毒品」，僅行為態樣有正犯、從犯之分，自無庸引刑事
    訴訟法第300 條之規定變更檢察官起訴之法條，併此敘明。
(三)、被告己○○、甲○○與姓名年籍不詳綽號「小菊」之人，就
    上開製造第二級毒品之犯行，有犯意聯絡及行為分擔，應論
    以共同正犯。至於公訴意旨雖未敘明「小菊」亦共犯本案，
    然據被告甲○○於警偵訊及本院所陳，可知其與「小菊」就
    本件製造第二級毒品犯行，有犯意聯絡及行為分擔，自亦應
    論以共同正犯，公訴意旨就此尚有疏漏，併此敘明。
(四)、被告丙○○幫助製造第二級毒品，為幫助犯，依刑法第30條
    第2 項之規定，按正犯之刑減輕之。又按幫助係從犯，係從
    屬於正犯而成立，刑法上既無「共同幫助」之情，當亦無「
    幫助共同」之可言，故主文無須為「幫助共同」之諭知（參
    酌司法院70年10月28日(70)廳刑一字第1104號刑事法律問題
    研究之研究意見），附此敘明。
(五)、又被告甲○○、丙○○於偵查及審判中均自白本件犯行，爰
    均依修正後毒品危害防制條例第17條第2 項規定減輕其刑，
    並就被告丙○○部分遞減其刑。
(六)、審酌被告己○○、甲○○明知毒品對人類之危害，為謀取不
    法暴利，竟無視國家禁絕毒品之政策，仍為本件製造第二級
    毒品甲基安非他命犯行，且遭查獲之甲基安非他命成品數量
    甚鉅，倘若流入市面，將戕害國人身心健康甚鉅，亦造成社
    會治安之隱憂，惡性實屬重大，行為殊不可取，另被告丙○○明知被告甲○○在製造甲基安非他命，竟為圖小利，幫助
    製造甲基安非他命，亦有不該，兼衡被告己○○、甲○○居
    於主導及支配地位，參與犯罪之程度較重，被告丙○○僅為
    幫助犯，情節較輕，暨考量被告甲○○、丙○○均坦承犯行
    ，惟被告甲○○為迴護被告己○○而有所隱瞞，被告己○○
    矢口否認全部犯行之犯後態度，及渠等之素行（參見卷附有
    臺灣高等法院被告前案紀錄表之記載）、犯罪動機、手段、
    智識程度、生活狀況，且尚無證據證明被告己○○、甲○○
    已因本案獲得不法利益等一切情狀，分別量處如主文所示之
    刑。
(七)、末者，如前所述，扣案如附表四所示之物均係甲基安非他命
    ，屬於查獲之毒品，又扣案附表一編號1 至8 所示之物，經
    送鑑定結果，均具有甲基安非他命成分，另扣案如附表一編
    號25、26、32、43、45、47、48、49、51及附表三編號1 所
    示之物品上均殘留難以析離之第二級毒品甲基安非他命成分
    ，有前述內政部警政署刑事警察局鑑定報告可查，均屬第二
    級毒品，均應依毒品危害防制條例第18條第1 項前段規定併
    予宣告沒收銷燬。此外，扣案如附表一編號17至24、27至31
    、33至42、44、46、50、52至65及附表二所示之物，依被告
    甲○○所陳，均係共犯「小菊」備妥後交予伊使用（見本院
    卷第21頁），另附表三編號2 所示之在被告己○○居處房間
    抽屜內查扣之製造甲基安非他命之流程表1 張，堪認應係被
    告己○○所有，且上開扣案物經本院認定係供被告甲○○、
    己○○、「小菊」犯上開製造第二級毒品犯行使用，均應依
    毒品危害防制條例第19條第1 項前段規定宣告沒收；另附表
    一編號9 至16所示之物，分別經檢驗出（假）麻黃鹼、氯（
    假）麻黃等成分（詳如各附表所載），且該成分並非第二
    級毒品甲基安非他命成分乙情，亦有上開內政部警政署刑事
    警察局鑑定報告可稽，堪認均係製造第二級毒品甲基安非他
    命之原料或階段原料，既屬被告甲○○、己○○或「小菊」
    所有，供製造甲基安非他命使用之物，亦均應依毒品危害防
    制條例第19條第1 項前段規定併予宣告沒收；至於被告丙○○乃幫助犯，而該些物品既然係正犯即被告甲○○所有，自
    無庸於被告丙○○部分為沒收之諭知，併此敘明。另警方在
    16之12號房屋內查扣之安非他命吸食器1 組（即警方扣押物
    品目錄表編號29），被告甲○○供稱係其用以施用甲基安非
    他命（見警卷第13頁），顯與本件製造毒品犯行無涉，爰不
    予宣告沒收。
、無罪部分：
一、公訴意旨另以：被告己○○另基於運輸第二級毒品甲基安非
    他命之犯意，將製造完成之上開甲基安非他命成品4 包，由
    16之12號房屋頂樓攜出，欲從頂樓前往相通之16之16號房屋
    ，將毒品轉運至他處，惟為據報在現場埋伏之員警緝獲，因
    認被告己○○另犯毒品危害防制條例第4 條第2 項之運輸第
    二級毒品罪嫌等語。
二、按犯罪事實應依證據認定之，無證據不得認定犯罪事實。不
    能證明被告犯罪者，應諭知無罪之判決，刑事訴訟法第154
    條、第301 條第1 項分別定有明文。次按認定犯罪事實所憑
    之證據，雖不以直接證據為限，間接證據亦包括在內，然而
    無論直接或間接證據，其為訴訟上之證明，須於通常一般之
    人不致有所懷疑，而得確信其為真實之程度者，始得據為有
    罪之認定，倘其證明尚未達到此一程度，而有合理之懷疑存
    在時，即無從為有罪之認定，最高法院76年台上字第4986號
    判例可資參照。又按運輸第一級毒品罪，所謂「運輸」，係
    本於運輸意思而搬運輸送而言，須基於此意圖，而為搬運輸
    送之行為，始成立運輸毒品罪；若係為單純持有而零星持送
    ，如無運輸之認識或意圖，即不能論以該罪；又毒品危害防
    制條例所稱之運輸，係指單純運輸並無他項目的者而言，若
    以販賣目的而從事於搬運之行為，仍成立意圖販賣而持有（
    或販賣）之罪（本院24年上字第1673號判例、24年7 月總會
    決議事項38參照）。否則單純為轉讓、施用等目的所為之搬
    運毒品行為，豈不皆應依運輸毒品論罪，最高法院95年台上
    字第5268號、92年台上字第1184號裁判意旨可資參照。
三、訊據被告己○○矢口否認此犯行，辯稱：我不知道甲○○交
    給我的塑膠袋內有甲基安非他命，他沒有叫我把東西從16之
    12號房屋頂樓，經由16之16號房屋下樓，拿到外面給他等語
    。經查，被告己○○與甲○○於上開地點，共同製造完成上
    開甲基安非他命成品之事實，業經本院認定如前，則被告己○○、甲○○將渠等製成之甲基安非他命取出包裝後，帶離
    製毒場所之舉，顯係之後將毒品販售或交予他人之必要行為
    ，其應非單純基於運輸之目的而搬運之，亦即難認其有運輸
    毒品之意圖，揆諸前揭裁判意旨，自不應論以運輸毒品罪。
四、綜上所述，公訴人所舉證據，尚未使通常一般之人對於被告
    己○○主觀上有運輸第二級毒品犯意乙節均達於不致有所懷
    疑，而得確信其為真實之程度，尚難逕以運輸第二級毒品罪
    相繩；此外，復查無其他積極之證據，足資認定被告己○○
    有為此犯行，自屬不能證明犯罪，依前開說明，自應就其被
    訴運輸第二級毒品罪部分另為無罪之諭知。
據上論斷，應依刑事訴訟法第299 條第1 項前段、第301 條第1
項，毒品危害防制條例第4 條第2 項（修正前後）、第17條第2
項（修正後）、第18條第1 項前段、第19條第1 項，刑法第2 條
第1 項、第11條、第28條、第30條，判決如主文。
本案經檢察官任亭到庭執行職務。
中    華    民    國    99    年     1     月    7    日
                  刑事第五庭  審判長  法  官  石家禎
                                      法  官  林家聖
                                      法  官  陳秀慧
以上正本證明與原本無異。
如不服本判決應於收受判決後10日內向本院提出上訴書狀，並應
敘述具體理由；其未敘述上訴理由者，應於上訴期間屆滿後20日
內向本院補提理由書（均須按他造當事人之人數附繕本）「切勿
逕送上級法院」。
中    華    民    國    99    年    1     月    7     日
                                書記官  溫訓暖
附錄法條：
修正前毒品危害防制條例第4 條第2 項
製造、運輸、販賣第二級毒品者，處無期徒刑或7 年以上有期徒
刑，得併科新臺幣7 百萬元以下罰金。
修正後毒品危害防制條例第4 條第2 項
製造、運輸、販賣第二級毒品者，處無期徒刑或七年以上有期徒
刑，得併科新臺幣一千萬元以下罰金。
附表一（查獲地點：屏東縣崁頂鄉○○路16之12號）
 ┌──┬──────┬──┬──────────┬────┬────────────┐
 │編號│ 品     名  │數量│     檢鑑結果       │查獲地點│       備      註       │
 ├──┼──────┼──┼──────────┼────┼────────────┤
 │ 1  │壓力鍋內淺黃│1桶 │（一）驗前毛重9310.0│2 樓後方│警卷扣押物品目錄表編號16│
 │    │色液體      │    │      0 公克（包裝塑│房間    │，內政部刑事警察局鑑定編│
 │    │            │    │      膠桶重674.58公│        │號16                    │
 │    │            │    │      克）          │        │                        │
 │    │            │    │（二）1.取20.00 公克│        │                        │
 │    │            │    │        鑑定用罄，餘│        │                        │
 │    │            │    │        8615.42 公克│        │                        │
 │    │            │    │        。          │        │                        │
 │    │            │    │      2.檢出微量甲基│        │                        │
 │    │            │    │        安非他命、微│        │                        │
 │    │            │    │        量毒品先驅原│        │                        │
 │    │            │    │        料麻黃成分│        │                        │
 │    │            │    │        。          │        │                        │
 ├──┼──────┼──┼──────────┼────┼────────────┤
 │ 2  │甲基安非他命│1桶 │經檢視為褐色液體，  │2 樓後方│警卷扣押物品目錄表編號17│
 │    │褐色液體    │    │1.檢出甲基安非他命、│房間    │，內政部刑事警察局鑑定編│
 │    │            │    │  毒品先驅原料麻黃│        │號17                    │
 │    │            │    │  、假麻黃等成分。│        │                        │
 │    │            │    │2.測得甲基安非他命純│        │備註：鑑定編號17、31-1至│
 │    │            │    │  度約7％；麻黃及 │        │      31-3、50合計驗前總│
 │    │            │    │  假麻黃總純度約5 │        │      毛重231480.00公克 │
 │    │            │    │  ％。              │        │      （包裝塑膠桶總重約│
 │    │            │    │                    │        │      12032.29公克），共│
 │    │            │    │                    │        │      取110.00公克鑑定用│
 │    │            │    │                    │        │      罄，餘219337.71 公│
 │    │            │    │                    │        │      克。              │
 ├──┼──────┼──┼──────────┼────┼────────────┤
 │ 3  │甲基安非他命│6包 │經檢視均為白色晶體，│2 樓前方│警卷扣押物品目錄表編號28│
 │    │白色晶體    │    │（一）驗前總毛重43.5│房間    │，內政部刑事警察局鑑定編│
 │    │            │    │      3公克（包裝塑 │        │號28-1至28-6            │
 │    │            │    │      膠袋總重約5.46│        │                        │
 │    │            │    │      公克）        │        │                        │
 │    │            │    │（二）1.共取4.23公克│        │備註：警卷扣押物品目錄表│
 │    │            │    │        鑑定用罄，總│        │      編號28記載1 包，經│
 │    │            │    │        餘33.84 公克│        │      拆封檢視共計6 包。│
 │    │            │    │        。          │        │                        │
 │    │            │    │      2.檢出甲基安非│        │                        │
 │    │            │    │        他命、毒品先│        │                        │
 │    │            │    │        驅原料麻黃│        │                        │
 │    │            │    │        、假麻黃成│        │                        │
 │    │            │    │        分。        │        │                        │
 │    │            │    │      3.抽取編號28-2│        │                        │
 │    │            │    │        測得甲基安非│        │                        │
 │    │            │    │        他命純度約89│        │                        │
 │    │            │    │        ％；麻黃及│        │                        │
 │    │            │    │        假麻黃總  │        │                        │
 │    │            │    │        純度約8 ％。│        │                        │
 ├──┼──────┼──┼──────────┼────┼────────────┤
 │ 4  │甲基安非他命│3桶 │經檢視為褐色液體，檢│2 樓前方│警卷扣押物品目錄表編號31│
 │    │褐色液體    │    │出甲基安非他命、毒品│房間    │，內政部刑事警察局鑑定編│
 │    │            │    │先驅原料麻黃、假麻│        │號31-1至31-3            │
 │    │            │    │黃等成分。        │        │                        │
 │    │            │    │                    │        │備註：鑑定編號17、31-1至│
 │    │            │    │                    │        │      31-3、50合計驗前總│
 │    │            │    │                    │        │      毛重231480.00公克 │
 │    │            │    │                    │        │      （包裝塑膠桶總重約│
 │    │            │    │                    │        │      12032.29公克），共│
 │    │            │    │                    │        │      取110.00公克鑑定用│
 │    │            │    │                    │        │      罄，餘219337.71 公│
 │    │            │    │                    │        │      克。              │
 ├──┼──────┼──┼──────────┼────┼────────────┤
 │ 5  │甲基安非他命│2包 │經檢視為淺黃色粉末，│3 樓前方│警卷扣押物品目錄表編號45│
 │    │淺黃色粉末  │    │（一）驗前總毛重6494│房間    │，內政部刑事警察局鑑定編│
 │    │            │    │      .00 公克（包裝│        │號45-1、45-2            │
 │    │            │    │      塑膠袋總重約62│        │                        │
 │    │            │    │      .56公克）     │        │                        │
 │    │            │    │（二）1.共取7.36公克│        │                        │
 │    │            │    │        鑑定用罄，總│        │                        │
 │    │            │    │        餘6424.08 公│        │                        │
 │    │            │    │        克。        │        │                        │
 │    │            │    │      2.檢出甲基安非│        │                        │
 │    │            │    │        他命成分。  │        │                        │
 │    │            │    │      3.測得編號45-1│        │                        │
 │    │            │    │        純度約43％。│        │                        │
 │    │            │    │（三）依據抽測純度值│        │                        │
 │    │            │    │      ，推估編號45-1│        │                        │
 │    │            │    │      、45-2均含甲基│        │                        │
 │    │            │    │      安非他命之驗前│        │                        │
 │    │            │    │      總純質淨重約  │        │                        │
 │    │            │    │      2765.51公克。 │        │                        │
 ├──┼──────┼──┼──────────┼────┼────────────┤
 │ 6  │甲基安非他命│1包 │經檢視為褐色潮溼固體│3 樓前方│警卷扣押物品目錄表編號45│
 │    │褐色潮溼固體│    │，                  │房間    │，內政部刑事警察局鑑定編│
 │    │            │    │（一）驗前毛重3665.0│        │號45-4                  │
 │    │            │    │      0公克（包裝塑 │        │                        │
 │    │            │    │      膠袋重46.92公 │        │                        │
 │    │            │    │      克）。        │        │                        │
 │    │            │    │（二）1.取8.53公克鑑│        │                        │
 │    │            │    │        定用罄，餘36│        │                        │
 │    │            │    │        09.55公克。 │        │                        │
 │    │            │    │      2.檢出甲基安非│        │                        │
 │    │            │    │        他命成分。  │        │                        │
 │    │            │    │      3.純度約42％，│        │                        │
 │    │            │    │        驗前純質淨重│        │                        │
 │    │            │    │        約1519.59 公│        │                        │
 │    │            │    │        克。        │        │                        │
 ├──┼──────┼──┼──────────┼────┼────────────┤
 │ 7  │甲基安非他命│6桶 │經檢視為褐色液體，檢│2 樓前方│警卷扣押物品目錄表編號50│
 │    │褐色液體    │    │出甲基安非他命、毒品│房間冰箱│，內政部刑事警察局鑑定編│
 │    │            │    │先驅原料麻黃、假麻│內      │號50                    │
 │    │            │    │黃等成分。        │        │                        │
 │    │            │    │                    │        │備註：鑑定編號17、31-1至│
 │    │            │    │                    │        │      31-3、50合計驗前總│
 │    │            │    │                    │        │      毛重231480.00公克 │
 │    │            │    │                    │        │      （包裝塑膠桶總重約│
 │    │            │    │                    │        │      12032.29公克），共│
 │    │            │    │                    │        │      取110.00公克鑑定用│
 │    │            │    │                    │        │      罄，餘219337.71 公│
 │    │            │    │                    │        │      克。              │
 ├──┼──────┼──┼──────────┼────┼────────────┤
 │ 8  │甲基安非他命│1 大│經檢視為裝於塑膠盤之│2 樓前方│警卷扣押物品目錄表編號51│
 │    │黃色潮溼固體│包  │黃色潮溼固體3 包，因│房間冰箱│，內政部刑事警察局鑑定編│
 │    │            │    │已出現外露且相互污染│內      │號51                    │
 │    │            │    │，合併取樣鑑定，    │        │                        │
 │    │            │    │（一）驗前總毛重8671│        │                        │
 │    │            │    │      .00公克（包裝 │        │                        │
 │    │            │    │      塑膠盆及袋總重│        │                        │
 │    │            │    │      約691.48公克）│        │                        │
 │    │            │    │      。            │        │                        │
 │    │            │    │（二）1.共取8.97公克│        │                        │
 │    │            │    │        鑑定用罄，總│        │                        │
 │    │            │    │        餘7970.55 公│        │                        │
 │    │            │    │        克。        │        │                        │
 │    │            │    │      2.檢出甲基安非│        │                        │
 │    │            │    │        他命、毒品先│        │                        │
 │    │            │    │        驅原料麻黃│        │                        │
 │    │            │    │        、假麻黃等│        │                        │
 │    │            │    │        成分。      │        │                        │
 │    │            │    │      3.測得甲基安非│        │                        │
 │    │            │    │        他命純度約5 │        │                        │
 │    │            │    │        ％，驗前總純│        │                        │
 │    │            │    │        質淨重約398.│        │                        │
 │    │            │    │        97公克；麻黃│        │                        │
 │    │            │    │        及假麻黃│        │                        │
 │    │            │    │        總純度約1 ％│        │                        │
 │    │            │    │        ，驗前總純質│        │                        │
 │    │            │    │        淨重約79.79 │        │                        │
 │    │            │    │        公克。      │        │                        │
 ├──┼──────┼──┼──────────┼────┼────────────┤
 │ 9  │淺褐色液體  │1桶 │經檢視為淺褐色液體，│3 樓前方│警卷扣押物品目錄表編號41│
 │    │            │    │（一）驗前毛重2325.0│房間    │，內政部刑事警察局鑑定編│
 │    │            │    │      0公克（包裝塑 │        │號41-1                  │
 │    │            │    │      膠桶重674.58公│        │                        │
 │    │            │    │      克）          │        │                        │
 │    │            │    │（二）1.取15.00公克 │        │                        │
 │    │            │    │        鑑定用罄，餘│        │                        │
 │    │            │    │        1635.42 公克│        │                        │
 │    │            │    │        。          │        │                        │
 │    │            │    │      2.檢出「氯（假│        │                        │
 │    │            │    │        ）麻黃」成│        │                        │
 │    │            │    │        分。【係（假│        │                        │
 │    │            │    │        ）麻黃氯化│        │                        │
 │    │            │    │        之產物】    │        │                        │
 ├──┼──────┼──┼──────────┼────┼────────────┤
 │ 10 │褐色固體    │1桶 │經檢視為褐色固體，  │3 樓前方│警卷扣押物品目錄表編號41│
 │    │            │    │（一）驗前毛重1195.0│房間    │，內政部刑事警察局鑑定編│
 │    │            │    │      0公克（包裝塑 │        │號41-2                  │
 │    │            │    │      膠桶重674.58公│        │                        │
 │    │            │    │      克）          │        │                        │
 │    │            │    │（二）1.取5.00公克鑑│        │                        │
 │    │            │    │        定用罄，餘  │        │                        │
 │    │            │    │        515.42公克。│        │                        │
 │    │            │    │      2.檢出「氯（假│        │                        │
 │    │            │    │        ）麻黃」成│        │                        │
 │    │            │    │        分。【係（假│        │                        │
 │    │            │    │        ）麻黃氯化│        │                        │
 │    │            │    │        之產物】    │        │                        │
 ├──┼──────┼──┼──────────┼────┼────────────┤
 │ 11 │黃色液體    │1桶 │經檢視為黃色液體，上│3 樓前方│警卷扣押物品目錄表編號41│
 │    │            │    │層另有浮懸物，      │房間    │，內政部刑事警察局鑑定編│
 │    │            │    │（一）驗前毛重10965.│        │號41-3                  │
 │    │            │    │      00公克（包裝塑│        │                        │
 │    │            │    │      膠桶重674.58公│        │                        │
 │    │            │    │      克）          │        │                        │
 │    │            │    │（二）1.取25.00公克 │        │                        │
 │    │            │    │        鑑定用罄，餘│        │                        │
 │    │            │    │        10265.42公克│        │                        │
 │    │            │    │        。          │        │                        │
 │    │            │    │      2.檢出毒品先驅│        │                        │
 │    │            │    │        原料假麻黃│        │                        │
 │    │            │    │        成分。      │        │                        │
 │    │            │    │      3.純度約20％，│        │                        │
 │    │            │    │        驗前純質淨重│        │                        │
 │    │            │    │        約2058.08 公│        │                        │
 │    │            │    │        克。        │        │                        │
 ├──┼──────┼──┼──────────┼────┼────────────┤
 │ 12 │白色固體    │1桶 │經檢視為白色固體，  │3 樓前方│警卷扣押物品目錄表編號41│
 │    │            │    │（一）驗前毛重4490.0│房間    │，內政部刑事警察局鑑定編│
 │    │            │    │      0 公克（包裝塑│        │號41-4                  │
 │    │            │    │      膠桶重674.58公│        │                        │
 │    │            │    │      克）          │        │                        │
 │    │            │    │（二）1.取30.00公克 │        │                        │
 │    │            │    │        鑑定用罄，餘│        │                        │
 │    │            │    │        3785.42 公克│        │                        │
 │    │            │    │        。          │        │                        │
 │    │            │    │      2.檢出「氯（假│        │                        │
 │    │            │    │        ）麻黃」成│        │                        │
 │    │            │    │        分。【係（假│        │                        │
 │    │            │    │        ）麻黃氯化│        │                        │
 │    │            │    │        之產物】    │        │                        │
 ├──┼──────┼──┼──────────┼────┼────────────┤
 │ 13 │褐色液體    │1桶 │經檢視為褐色液體，上│3 樓前方│警卷扣押物品目錄表編號41│
 │    │            │    │層有浮懸物，        │房間    │，內政部刑事警察局鑑定編│
 │    │            │    │（一）驗前毛重11105.│        │號41-5                  │
 │    │            │    │      00公克（包裝塑│        │                        │
 │    │            │    │      膠桶重674.58公│        │                        │
 │    │            │    │      克）          │        │                        │
 │    │            │    │（二）1.取25.00公克 │        │                        │
 │    │            │    │        鑑定用罄，餘│        │                        │
 │    │            │    │        10405.42公克│        │                        │
 │    │            │    │        。          │        │                        │
 │    │            │    │      2.檢出毒品先驅│        │                        │
 │    │            │    │        原料假麻黃│        │                        │
 │    │            │    │        成分。      │        │                        │
 │    │            │    │      3.純度約18％，│        │                        │
 │    │            │    │        驗前純質淨重│        │                        │
 │    │            │    │        約1877.47公 │        │                        │
 │    │            │    │        克。        │        │                        │
 ├──┼──────┼──┼──────────┼────┼────────────┤
 │ 14 │褐色液體    │1桶 │經檢視為褐色液體，上│3 樓前方│警卷扣押物品目錄表編號41│
 │    │            │    │層有浮懸物，        │房間    │，內政部刑事警察局鑑定編│
 │    │            │    │（一）驗前毛重3855.0│        │號41-6                  │
 │    │            │    │      0 公克（包裝塑│        │                        │
 │    │            │    │      膠桶重674.58公│        │                        │
 │    │            │    │      克）          │        │                        │
 │    │            │    │（二）1.取25.00公克 │        │                        │
 │    │            │    │        鑑定用罄，餘│        │                        │
 │    │            │    │        3155.42 公克│        │                        │
 │    │            │    │        。          │        │                        │
 │    │            │    │      2.檢出「氯（假│        │                        │
 │    │            │    │        ）麻黃」成│        │                        │
 │    │            │    │        分。【係（假│        │                        │
 │    │            │    │        ）麻黃氯化│        │                        │
 │    │            │    │        之產物】    │        │                        │
 ├──┼──────┼──┼──────────┼────┼────────────┤
 │ 15 │褐色潮溼固體│1桶 │經檢視為褐色潮溼固體│3 樓前方│警卷扣押物品目錄表編號41│
 │    │            │    │，                  │房間    │，內政部刑事警察局鑑定編│
 │    │            │    │（一）驗前毛重2588.0│        │號41-7                  │
 │    │            │    │      0公克（包裝塑 │        │                        │
 │    │            │    │      膠桶重725.00公│        │                        │
 │    │            │    │      克）          │        │                        │
 │    │            │    │（二）1.取12.32公克 │        │                        │
 │    │            │    │        鑑定用罄，餘│        │                        │
 │    │            │    │        1850.68 公克│        │                        │
 │    │            │    │        。          │        │                        │
 │    │            │    │      2.檢出毒品先驅│        │                        │
 │    │            │    │        原料「假麻黃│        │                        │
 │    │            │    │        」成分。  │        │                        │
 │    │            │    │      3.測得假麻黃│        │                        │
 │    │            │    │        純度約22％，│        │                        │
 │    │            │    │        驗前純質淨重│        │                        │
 │    │            │    │        約409.86公克│        │                        │
 │    │            │    │        。          │        │                        │
 ├──┼──────┼──┼──────────┼────┼────────────┤
 │ 16 │黃色潮溼固體│1包 │經檢視為黃色潮溼固體│3 樓前方│警卷扣押物品目錄表編號45│
 │    │            │    │，                  │房間    │，內政部刑事警察局鑑定編│
 │    │            │    │（一）驗前毛重1034.0│        │號45-3                  │
 │    │            │    │      0 公克（包裝塑│        │                        │
 │    │            │    │      膠袋重46.92公 │        │                        │
 │    │            │    │      克）          │        │                        │
 │    │            │    │（二）1.取7.06公克鑑│        │                        │
 │    │            │    │        定用罄，餘98│        │                        │
 │    │            │    │        0.02。      │        │                        │
 │    │            │    │      2.檢出「氯（假│        │                        │
 │    │            │    │        ）麻黃」成│        │                        │
 │    │            │    │        分。【係（假│        │                        │
 │    │            │    │        ）麻黃氯化│        │                        │
 │    │            │    │        之產物】    │        │                        │
 ├──┼──────┼──┼──────────┼────┼────────────┤
 │ 17 │壓力鍋內透明│4桶 │經檢視均為透明液體，│2 樓前方│警卷扣押物品目錄表編號49│
 │    │液體        │    │（一）驗前總毛重3603│房間    │，內政部刑事警察局鑑定編│
 │    │            │    │      5.00公克（包裝│        │號49                    │
 │    │            │    │      塑膠桶總重約  │        │                        │
 │    │            │    │      6732.00公克） │        │                        │
 │    │            │    │（二）1.取20.00公克 │        │                        │
 │    │            │    │        鑑定用罄，餘│        │                        │
 │    │            │    │        29283.00公克│        │                        │
 │    │            │    │        。          │        │                        │
 │    │            │    │      2.未檢出甲基安│        │                        │
 │    │            │    │        非他命、毒品│        │                        │
 │    │            │    │        先驅原料假麻│        │                        │
 │    │            │    │        黃等成分。│        │                        │
 ├──┼──────┼──┼──────────┼────┼────────────┤
 │ 18 │氫氣鋼瓶    │5桶 │                    │1 樓後方│警卷扣押物品目錄表編號1 │
 │    │            │    │                    │房間    │                        │
 ├──┼──────┼──┼──────────┼────┼────────────┤
 │ 19 │氫氣鋼瓶管線│2條 │                    │1 樓後方│警卷扣押物品目錄表編號2 │
 │    │            │    │                    │房間    │                        │
 ├──┼──────┼──┼──────────┼────┼────────────┤
 │ 20 │氫氧化鈉    │139 │                    │1 樓後方│警卷扣押物品目錄表編號3 │
 │    │            │罐  │                    │房間    │                        │
 ├──┼──────┼──┼──────────┼────┼────────────┤
 │ 21 │丙酮        │1桶 │經檢視為透明液體，  │1 樓後方│警卷扣押物品目錄表編號4 │
 │    │            │    │（一）驗前毛重25680.│房間    │，內政部刑事警察局鑑定編│
 │    │            │    │      00公克（包裝塑│        │號4-1                   │
 │    │            │    │      膠桶重1683.00 │        │                        │
 │    │            │    │      公克）        │        │                        │
 │    │            │    │（二）1.取10.00公克 │        │                        │
 │    │            │    │        鑑定用罄，餘│        │                        │
 │    │            │    │        23987.00公克│        │                        │
 │    │            │    │        。          │        │                        │
 │    │            │    │      2.檢出丙酮成分│        │                        │
 │    │            │    │        。          │        │                        │
 ├──┼──────┼──┼──────────┼────┼────────────┤
 │ 22 │乙醚        │1桶 │經檢視為透明液體，  │1 樓後方│警卷扣押物品目錄表編號4 │
 │    │            │    │（一）驗前毛重22775.│房間    │，內政部刑事警察局鑑定編│
 │    │            │    │      00公克（包裝塑│        │號4-2                   │
 │    │            │    │      膠桶重1683.00 │        │                        │
 │    │            │    │      公克）        │        │                        │
 │    │            │    │（二）1.取20.00公克 │        │                        │
 │    │            │    │        鑑定用罄，餘│        │                        │
 │    │            │    │        21072.00公克│        │                        │
 │    │            │    │        。          │        │                        │
 │    │            │    │      2.檢出乙醚成分│        │                        │
 │    │            │    │        。          │        │                        │
 ├──┼──────┼──┼──────────┼────┼────────────┤
 │ 23 │馬達        │2台 │                    │1 樓後方│警卷扣押物品目錄表編號5 │
 │    │            │    │                    │房間    │                        │
 ├──┼──────┼──┼──────────┼────┼────────────┤
 │ 24 │酢酸        │6罐 │                    │2 樓後方│警卷扣押物品目錄表編號6 │
 │    │            │    │                    │房間    │                        │
 ├──┼──────┼──┼──────────┼────┼────────────┤
 │ 25 │壓力鍋      │1台 │檢出甲基安非他命成分│2 樓後方│警卷扣押物品目錄表編號7 │
 │    │            │    │。                  │房間    │，內政部刑事警察局鑑定編│
 │    │            │    │                    │        │號7-1                   │
 ├──┼──────┼──┼──────────┼────┼────────────┤
 │ 26 │壓力鍋      │1台 │檢出甲基安非他命成分│2 樓後方│警卷扣押物品目錄表編號7 │
 │    │            │    │。                  │房間    │，內政部刑事警察局鑑定編│
 │    │            │    │                    │        │號7-2                   │
 ├──┼──────┼──┼──────────┼────┼────────────┤
 │ 27 │壓力鍋      │1台 │檢出毒品先驅原料麻黃│2 樓後方│警卷扣押物品目錄表編號7 │
 │    │            │    │成分。            │房間    │，內政部刑事警察局鑑定編│
 │    │            │    │                    │        │號7-3                   │
 ├──┼──────┼──┼──────────┼────┼────────────┤
 │ 28 │瓦斯爐      │1台 │                    │2 樓後方│警卷扣押物品目錄表編號8 │
 │    │            │    │                    │房間    │                        │
 ├──┼──────┼──┼──────────┼────┼────────────┤
 │ 29 │氫氧化鈉    │1箱 │經檢視為白色顆粒，檢│2 樓後方│警卷扣押物品目錄表編號9 │
 │    │            │    │出氫氧化鈉成分。    │房間    │，內政部刑事警察局鑑定編│
 │    │            │    │                    │        │號9                     │
 │    │            │    │                    │        │                        │
 │    │            │    │                    │        │備註：鑑定編號9 、48合計│
 │    │            │    │                    │        │      驗前總毛重29360.00│
 │    │            │    │                    │        │      公克（包裝塑膠盒重│
 │    │            │    │                    │        │      2646.69 公克），共│
 │    │            │    │                    │        │      取10.00 公克鑑定用│
 │    │            │    │                    │        │      罄，總餘26703.31公│
 │    │            │    │                    │        │      克。              │
 ├──┼──────┼──┼──────────┼────┼────────────┤
 │ 30 │酢酸鈉      │2包 │未檢出二級毒品甲基安│2 樓後方│警卷扣押物品目錄表編號10│
 │    │            │    │非他命、3,4-亞甲基雙│房間    │，內政部刑事警察局鑑定編│
 │    │            │    │氧甲基安非他命、三級│        │號10                    │
 │    │            │    │毒品愷他命、硝甲西泮│        │                        │
 │    │            │    │等常見毒品成分。    │        │                        │
 ├──┼──────┼──┼──────────┼────┼────────────┤
 │ 31 │馬達        │1台 │                    │2 樓後方│警卷扣押物品目錄表編號11│
 │    │            │    │                    │房間    │                        │
 ├──┼──────┼──┼──────────┼────┼────────────┤
 │ 32 │玻璃容器    │1罐 │檢出甲基安非他命、毒│2 樓後方│警卷扣押物品目錄表編號12│
 │    │            │    │品先驅原料麻黃等成│房間    │，內政部刑事警察局鑑定編│
 │    │            │    │分。                │        │號12                    │
 ├──┼──────┼──┼──────────┼────┼────────────┤
 │ 33 │陶瓷漏斗    │1個 │未檢出二級毒品甲基安│2 樓後方│警卷扣押物品目錄表編號13│
 │    │            │    │非他命、3,4-亞甲基雙│房間    │，內政部刑事警察局鑑定編│
 │    │            │    │氧甲基安非他命、三級│        │號13                    │
 │    │            │    │毒品愷他命、硝甲西泮│        │                        │
 │    │            │    │等常見毒品成分。    │        │                        │
 ├──┼──────┼──┼──────────┼────┼────────────┤
 │ 34 │磅秤        │1台 │未檢出二級毒品甲基安│2 樓後方│警卷扣押物品目錄表編號14│
 │    │            │    │非他命、3,4-亞甲基雙│房間    │，內政部刑事警察局鑑定編│
 │    │            │    │氧甲基安非他命、三級│        │號14                    │
 │    │            │    │毒品愷他命、硝甲西泮│        │                        │
 │    │            │    │等常見毒品成分。    │        │                        │
 ├──┼──────┼──┼──────────┼────┼────────────┤
 │ 35 │碳粉        │1包 │                    │2 樓後方│警卷扣押物品目錄表編號15│
 │    │            │    │                    │房間    │                        │
 ├──┼──────┼──┼──────────┼────┼────────────┤
 │ 36 │漏斗、鐵鍋  │各1 │未檢出二級毒品甲基安│2 樓後方│警卷扣押物品目錄表編號18│
 │    │            │個  │非他命、3,4-亞甲基雙│房間    │，內政部刑事警察局鑑定編│
 │    │            │    │氧甲基安非他命、三級│        │號18                    │
 │    │            │    │毒品愷他命、硝甲西泮│        │                        │
 │    │            │    │等常見毒品成分。    │        │                        │
 ├──┼──────┼──┼──────────┼────┼────────────┤
 │ 37 │脫水機      │1台 │未檢出二級毒品甲基安│2 樓前方│警卷扣押物品目錄表編號19│
 │    │            │    │非他命、3,4-亞甲基雙│房間    │，內政部刑事警察局鑑定編│
 │    │            │    │氧甲基安非他命、三級│        │號19                    │
 │    │            │    │毒品愷他命、硝甲西泮│        │                        │
 │    │            │    │等常見毒品成分。    │        │                        │
 ├──┼──────┼──┼──────────┼────┼────────────┤
 │ 38 │壓力鍋      │1台 │未檢出二級毒品甲基安│2 樓前方│警卷扣押物品目錄表編號20│
 │    │            │    │非他命、3,4-亞甲基雙│房間    │，內政部刑事警察局鑑定編│
 │    │            │    │氧甲基安非他命、三級│        │號20                    │
 │    │            │    │毒品愷他命、硝甲西泮│        │                        │
 │    │            │    │等常見毒品成分。    │        │                        │
 ├──┼──────┼──┼──────────┼────┼────────────┤
 │ 39 │瓦斯爐      │1台 │                    │2 樓前方│警卷扣押物品目錄表編號21│
 │    │            │    │                    │房間    │                        │
 ├──┼──────┼──┼──────────┼────┼────────────┤
 │ 40 │瓦斯桶      │1桶 │                    │2 樓前方│警卷扣押物品目錄表編號22│
 │    │            │    │                    │房間    │                        │
 ├──┼──────┼──┼──────────┼────┼────────────┤
 │ 41 │碳粉        │1包 │                    │2 樓前方│警卷扣押物品目錄表編號23│
 │    │            │    │                    │房間    │                        │
 ├──┼──────┼──┼──────────┼────┼────────────┤
 │ 42 │鋼鍋        │10個│未檢出甲基安非他命、│2 樓前方│警卷扣押物品目錄表編號24│
 │    │            │    │、3,4-亞甲基雙氧甲基│房間    │，內政部刑事警察局鑑定編│
 │    │            │    │安非他命、三級毒品愷│        │號24                    │
 │    │            │    │他命、硝甲西泮等常見│        │                        │
 │    │            │    │毒品成分。          │        │                        │
 ├──┼──────┼──┼──────────┼────┼────────────┤
 │ 43 │磅秤        │1台 │檢出甲基安非他命、毒│2 樓前方│警卷扣押物品目錄表編號25│
 │    │            │    │品先驅原料麻黃等成│房間    │，內政部刑事警察局鑑定編│
 │    │            │    │分。                │        │號25                    │
 ├──┼──────┼──┼──────────┼────┼────────────┤
 │ 44 │精鹽        │1袋 │                    │2 樓前方│警卷扣押物品目錄表編號26│
 │    │            │    │                    │房間    │                        │
 ├──┼──────┼──┼──────────┼────┼────────────┤
 │ 45 │電子磅秤    │1台 │檢出甲基安非他命成分│2 樓前方│警卷扣押物品目錄表編號27│
 │    │            │    │。                  │房間    │，內政部刑事警察局鑑定編│
 │    │            │    │                    │        │號27                    │
 ├──┼──────┼──┼──────────┼────┼────────────┤
 │ 46 │網子        │7支 │未檢出二級毒品甲基安│2 樓前方│警卷扣押物品目錄表編號30│
 │    │            │    │非他命、3,4-亞甲基雙│房間    │，內政部刑事警察局鑑定編│
 │    │            │    │氧甲基安非他命、三級│        │號30                    │
 │    │            │    │毒品愷他命、硝甲西泮│        │                        │
 │    │            │    │等常見毒品成分。    │        │                        │
 ├──┼──────┼──┼──────────┼────┼────────────┤
 │ 47 │量杯        │2個 │檢出甲基安非他命、毒│2 樓前方│警卷扣押物品目錄表編號32│
 │    │            │    │品先驅原料麻黃等成│房間    │，內政部刑事警察局鑑定編│
 │    │            │    │分。                │        │號32                    │
 ├──┼──────┼──┼──────────┼────┼────────────┤
 │ 48 │玻璃容器    │1個 │檢出甲基安非他命、毒│2 樓前方│警卷扣押物品目錄表編號33│
 │    │            │    │品先驅原料麻黃等成│房間    │，內政部刑事警察局鑑定編│
 │    │            │    │分。                │        │號33                    │
 ├──┼──────┼──┼──────────┼────┼────────────┤
 │ 49 │濾網        │1包 │檢出甲基安非他命成分│2 樓前方│警卷扣押物品目錄表編號34│
 │    │            │（內│。                  │房間    │，內政部刑事警察局鑑定編│
 │    │            │含6 │                    │        │號34                    │
 │    │            │個）│                    │        │                        │
 │    │            │    │                    │        │                        │
 ├──┼──────┼──┼──────────┼────┼────────────┤
 │ 50 │口罩        │1袋 │未檢出二級毒品甲基安│2 樓前方│警卷扣押物品目錄表編號35│
 │    │            │（內│非他命、3,4-亞甲基雙│房間    │，內政部刑事警察局鑑定編│
 │    │            │含7 │氧甲基安非他命、三級│        │號35                    │
 │    │            │個）│毒品愷他命、硝甲西泮│        │                        │
 │    │            │    │等常見毒品成分。    │        │                        │
 ├──┼──────┼──┼──────────┼────┼────────────┤
 │ 51 │容器盒      │48個│檢出甲基安非他命、毒│2 樓前方│警卷扣押物品目錄表編號36│
 │    │            │    │品先驅原料麻黃等成│房間    │，內政部刑事警察局鑑定編│
 │    │            │    │分。                │        │號36                    │
 ├──┼──────┼──┼──────────┼────┼────────────┤
 │ 52 │塑膠水桶    │12個│未檢出二級毒品甲基安│2 樓前方│警卷扣押物品目錄表編號37│
 │    │            │    │非他命、3,4-亞甲基雙│房間    │，內政部刑事警察局鑑定編│
 │    │            │    │氧甲基安非他命、三級│        │號37                    │
 │    │            │    │毒品愷他命、硝甲西泮│        │                        │
 │    │            │    │等常見毒品成分。    │        │                        │
 ├──┼──────┼──┼──────────┼────┼────────────┤
 │ 53 │夾鏈袋      │1包 │                    │2 樓前方│警卷扣押物品目錄表編號38│
 │    │            │    │                    │房間    │                        │
 ├──┼──────┼──┼──────────┼────┼────────────┤
 │ 54 │氫氧化鈉    │1包 │                    │2 樓前方│警卷扣押物品目錄表編號39│
 │    │            │    │                    │房間    │                        │
 ├──┼──────┼──┼──────────┼────┼────────────┤
 │ 55 │塑膠曬盤    │13個│未檢出二級毒品甲基安│2 樓前方│警卷扣押物品目錄表編號40│
 │    │            │    │非他命、3,4-亞甲基雙│房間    │，內政部刑事警察局鑑定編│
 │    │            │    │氧甲基安非他命、三級│        │號40                    │
 │    │            │    │毒品愷他命、硝甲西泮│        │                        │
 │    │            │    │等常見毒品成分。    │        │                        │
 ├──┼──────┼──┼──────────┼────┼────────────┤
 │ 56 │亞硫醯二氯  │11罐│經檢視為透明液體，檢│3 樓前方│警卷扣押物品目錄表編號42│
 │    │            │    │出SOCL2 （Thionyl Ch│房間    │（誤載為鹽酸），內政部刑│
 │    │            │    │loride）成分。【常見│        │事警察局鑑定編號42      │
 │    │            │    │於合成甲基安非他命鹵│        │                        │
 │    │            │    │化步驟之化學物質】  │        │                        │
 ├──┼──────┼──┼──────────┼────┼────────────┤
 │ 57 │馬達        │1台 │                    │3 樓前方│警卷扣押物品目錄表編號43│
 │    │            │    │                    │房間    │                        │
 ├──┼──────┼──┼──────────┼────┼────────────┤
 │ 58 │二氯甲烷    │1桶 │經檢視為透明液體，  │3 樓後方│警卷扣押物品目錄表編號44│
 │    │            │    │（一）驗前毛重8575.0│房間    │，內政部刑事警察局鑑定編│
 │    │            │    │      0公克（包裝塑 │        │號44-1                  │
 │    │            │    │      膠桶重1683.00 │        │                        │
 │    │            │    │      公克）        │        │                        │
 │    │            │    │（二）1.取30.00公克 │        │                        │
 │    │            │    │        鑑定用罄，餘│        │                        │
 │    │            │    │        6862.00 公克│        │                        │
 │    │            │    │        。          │        │                        │
 │    │            │    │      2.檢出二氯甲烷│        │                        │
 │    │            │    │        成分。      │        │                        │
 ├──┼──────┼──┼──────────┼────┼────────────┤
 │ 59 │乙醚        │1桶 │經檢視為透明液體，  │3 樓後方│警卷扣押物品目錄表編號44│
 │    │            │    │（一）驗前毛重5125.0│房間    │，內政部刑事警察局鑑定編│
 │    │            │    │      0公克（包裝塑 │        │號44-2                  │
 │    │            │    │      膠桶重1683.00 │        │                        │
 │    │            │    │      公克）        │        │                        │
 │    │            │    │（二）1.取20.00公克 │        │                        │
 │    │            │    │        鑑定用罄，餘│        │                        │
 │    │            │    │        3422.00 公克│        │                        │
 │    │            │    │        。          │        │                        │
 │    │            │    │      2.檢出乙醚成分│        │                        │
 │    │            │    │        。          │        │                        │
 ├──┼──────┼──┼──────────┼────┼────────────┤
 │ 60 │丙酮        │1桶 │經檢視為透明液體，  │3 樓後方│警卷扣押物品目錄表編號44│
 │    │            │    │（一）驗前毛重2010.0│房間    │，內政部刑事警察局鑑定編│
 │    │            │    │      0公克（包裝塑 │        │號44-3                  │
 │    │            │    │      膠桶重1683.00 │        │                        │
 │    │            │    │      公克）        │        │                        │
 │    │            │    │（二）1.取20.00公克 │        │                        │
 │    │            │    │        鑑定用罄，餘│        │                        │
 │    │            │    │        307.00公克。│        │                        │
 │    │            │    │      2.檢出丙酮成分│        │                        │
 │    │            │    │        。          │        │                        │
 ├──┼──────┼──┼──────────┼────┼────────────┤
 │ 61 │氯化鈉      │1包 │經檢視為淺紅色晶體，│3 樓前方│警卷扣押物品目錄表編號45│
 │    │            │    │（一）驗前毛重305.00│房間    │，內政部刑事警察局鑑定編│
 │    │            │    │      公克（包裝塑膠│        │號45-5                  │
 │    │            │    │      袋重11.80公克 │        │                        │
 │    │            │    │      ）            │        │                        │
 │    │            │    │（二）1.取11.76公克 │        │                        │
 │    │            │    │        鑑定用罄，餘│        │                        │
 │    │            │    │        281.44公克。│        │                        │
 │    │            │    │      2.檢出氯化鈉（│        │                        │
 │    │            │    │        食鹽）成分。│        │                        │
 ├──┼──────┼──┼──────────┼────┼────────────┤
 │ 62 │氯化鈉      │1包 │經檢視為淺紅色晶體，│3 樓前方│警卷扣押物品目錄表編號45│
 │    │            │    │（一）驗前毛重549.00│房間    │，內政部刑事警察局鑑定編│
 │    │            │    │      公克（包裝塑膠│        │號45-6                  │
 │    │            │    │      袋重31.28 公克│        │                        │
 │    │            │    │      ）            │        │                        │
 │    │            │    │（二）1.取7.26公克鑑│        │                        │
 │    │            │    │        定用罄，餘51│        │                        │
 │    │            │    │        0.46公克。  │        │                        │
 │    │            │    │      2.檢出氯化鈉（│        │                        │
 │    │            │    │        食鹽）成分。│        │                        │
 ├──┼──────┼──┼──────────┼────┼────────────┤
 │ 63 │冰箱        │3台 │                    │2 樓前方│警卷扣押物品目錄表編號46│
 │    │            │    │                    │房間    │                        │
 ├──┼──────┼──┼──────────┼────┼────────────┤
 │ 64 │氫氧化鈉    │10罐│檢出氫氧化鈉成分。  │3 樓後方│警卷扣押物品目錄表編號47│
 │    │            │    │                    │房間    │，內政部刑事警察局鑑定編│
 │    │            │    │                    │        │號47                    │
 ├──┼──────┼──┼──────────┼────┼────────────┤
 │ 65 │氫氧化鈉    │1包 │經檢視為白色顆粒，檢│3 樓後方│警卷扣押物品目錄表編號48│
 │    │            │    │出氫氧化鈉成分。    │房間    │，內政部刑事警察局鑑定編│
 │    │            │    │                    │        │號48                    │
 │    │            │    │                    │        │                        │
 │    │            │    │                    │        │備註：鑑定編號9 、48合計│
 │    │            │    │                    │        │      驗前總毛重29360.00│
 │    │            │    │                    │        │      公克（包裝塑膠盒重│
 │    │            │    │                    │        │      2646.69 公克），共│
 │    │            │    │                    │        │      取10.00 公克鑑定用│
 │    │            │    │                    │        │      罄，總餘26703.31公│
 │    │            │    │                    │        │      克。              │
 └──┴──────┴──┴──────────┴────┴────────────┘
附表二 （查獲地點：屏東縣崁頂鄉○○路16之16號）
┌───┬───────┬──┬───────┬─────┬────────────┐
│ 編號 │  品     名   │數量│  檢驗結果    │ 查獲地點 │      備      註        │
├───┼───────┼──┼───────┼─────┼────────────┤
│  1   │鹽酸          │2箱 │              │1 樓後方房│警卷扣押物品目錄表編號1 │
│      │              │    │              │間        │（誤載查獲地點為3 樓後方│
│      │              │    │              │          │，業於98年8 月26日以職務│
│      │              │    │              │          │報告書更正如左）        │
├───┼───────┼──┼───────┼─────┼────────────┤
│  2   │陶瓷漏斗      │1個 │未檢出二級毒品│1 樓後方房│警卷扣押物品目錄表編號2 │
│      │              │    │甲基安非他命、│間        │（誤載查獲地點為3 樓後方│
│      │              │    │3,4-亞甲基雙氧│          │，業於98年8 月26日以職務│
│      │              │    │甲基安非他命、│          │報告書更正如左），內政部│
│      │              │    │三級毒品愷他命│          │刑事警察局鑑定編號B2    │
│      │              │    │、硝甲西泮等常│          │                        │
│      │              │    │見毒品成分。  │          │                        │
├───┼───────┼──┼───────┼─────┼────────────┤
│  3   │量杯          │1個 │未檢出二級毒品│3 樓後方房│警卷扣押物品目錄表編號3 │
│      │              │    │甲基安非他命、│間        │，內政部刑事警察局鑑定編│
│      │              │    │3,4-亞甲基雙氧│          │號B3                    │
│      │              │    │甲基安非他命、│          │                        │
│      │              │    │三級毒品愷他命│          │                        │
│      │              │    │、硝甲西泮等常│          │                        │
│      │              │    │見毒品成分。  │          │                        │
├───┼───────┼──┼───────┼─────┼────────────┤
│  4   │瓦斯爐        │1台 │              │3 樓後方房│警卷扣押物品目錄表編號4 │
│      │              │    │              │間        │                        │
├───┼───────┼──┼───────┼─────┼────────────┤
│  5   │電風扇        │1台 │              │3 樓後方房│警卷扣押物品目錄表編號5 │
│      │              │    │              │間        │                        │
├───┼───────┼──┼───────┼─────┼────────────┤
│  6   │二氯甲烷      │1罐 │經檢視為透明液│3 樓後方房│警卷扣押物品目錄表編號6 │
│      │              │    │體，驗前毛重16│間        │，內政部刑事警察局鑑定編│
│      │              │    │12.18公克（包 │          │號61-1                  │
│      │              │    │裝玻璃瓶重781.│          │                        │
│      │              │    │46公克），取10│          │註：扣押物品編號6 共有6 │
│      │              │    │.00 公克鑑定用│          │    罐不明液體，送鑑定時│
│      │              │    │罄，餘820.72公│          │    ，鑑定機關抽取其中4 │
│      │              │    │克，檢出二氯甲│          │    罐檢驗。            │
│      │              │    │烷成分。      │          │                        │
├───┼───────┼──┼───────┼─────┼────────────┤
│  7   │鹽酸          │1罐 │經檢視有透明液│3 樓後方房│警卷扣押物品目錄表編號6 │
│      │              │    │體，檢出鹽酸成│間        │，內政部刑事警察局鑑定編│
│      │              │    │分            │          │號61-2                  │
│      │              │    │              │          │註：扣押物品編號6 共有6 │
│      │              │    │              │          │    罐不明液體，送鑑定時│
│      │              │    │              │          │    ，鑑定機關抽取其中4 │
│      │              │    │              │          │    罐檢驗。            │
├───┼───────┼──┼───────┼─────┼────────────┤
│  8   │透明液體      │1罐 │經檢視有透明液│3 樓後方房│警卷扣押物品目錄表編號6 │
│      │              │    │體，未檢出甲基│間        │，內政部刑事警察局鑑定編│
│      │              │    │安非他命、毒品│          │號61-3                  │
│      │              │    │先驅原料假麻黃│          │註：扣押物品編號6 共有6 │
│      │              │    │等成分。    │          │    罐不明液體，送鑑定時│
│      │              │    │              │          │    ，鑑定機關抽取其中4 │
│      │              │    │              │          │    罐檢驗。            │
├───┼───────┼──┼───────┼─────┼────────────┤
│  9   │硫酸          │1罐 │經檢視有透明液│3 樓後方房│警卷扣押物品目錄表編號6 │
│      │              │    │體，檢出硫酸成│間        │，內政部刑事警察局鑑定編│
│      │              │    │分            │          │號61-4                  │
│      │              │    │              │          │註：扣押物品編號6 共有6 │
│      │              │    │              │          │    罐不明液體，送鑑定時│
│      │              │    │              │          │    ，鑑定機關抽取其中4 │
│      │              │    │              │          │    罐檢驗。            │
├───┼───────┼──┼───────┼─────┼────────────┤
│  10  │空藥罐        │1桶 │經檢視為咖啡色│3 樓後方房│警卷扣押物品目錄表編號7 │
│      │              │    │粉末，驗前總毛│間        │，內政部刑事警察局鑑定編│
│      │              │    │重114.90公克（│          │號62                    │
│      │              │    │包裝塑膠瓶重14│          │                        │
│      │              │    │.57公克），取 │          │                        │
│      │              │    │0.20公克鑑定用│          │                        │
│      │              │    │罄，餘100 .13 │          │                        │
│      │              │    │公克，檢出氯化│          │                        │
│      │              │    │鈀成分。【常見│          │                        │
│      │              │    │於合成甲基安非│          │                        │
│      │              │    │他命氫化步驟催│          │                        │
│      │              │    │化用之化學物質│          │                        │
│      │              │    │】            │          │                        │
├───┼───────┼──┼───────┼─────┼────────────┤
│  11  │透明液體      │2罐 │未鑑定        │3 樓後方房│扣押物品編號6 （共有6罐 │
│      │              │    │              │間        │透明液體，送鑑定時，鑑定│
│      │              │    │              │          │機關抽取其中4 罐檢驗（即│
│      │              │    │              │          │附表二編號6 至9 所示透明│
│      │              │    │              │          │液體）。                │
└───┴───────┴──┴───────┴─────┴────────────┘
附表三（查獲地點：屏東縣潮州鎮○○街55巷12號3樓房間）
┌───┬───────┬──┬───────┬────────────┐
│ 編號 │  品     名   │數量│  檢驗結果    │       備     註        │
│      │              │    │              │                        │
├───┼───────┼──┼───────┼────────────┤
│  1   │電子磅秤      │1個 │檢出二級毒品甲│警卷扣押物品目錄表編號1 │
│      │              │    │基安非他命、四│，內政部刑事警察局鑑定編│
│      │              │    │級毒品先驅原料│號C1                    │
│      │              │    │麻黃等成分。│                        │
├───┼───────┼──┼───────┼────────────┤
│  2   │製造甲基安非他│1張 │              │警卷扣押物品目錄表編號2 │
│      │命之流程表    │    │              │（在抽屜內查獲）        │
│      │              │    │              │                        │
└───┴───────┴──┴───────┴────────────┘
附表四（在被告己○○手提之塑膠袋內查獲）
 ┌──┬──────┬──┬──────────┬────────────┐
 │編號│品     名   │數量│    檢驗結果        │      備      註        │
 ├──┼──────┼──┼──────────┼────────────┤
 │ 1  │甲基安非他命│1包 │1.經檢視為白色晶體，│警卷扣押物品目錄表編號52│
 │    │            │    │  檢出甲基安非他命成│，內政部刑事警察局鑑定編│
 │    │            │    │  分。              │號52                    │
 │    │            │    │2.測得編號52純度約97│                        │
 │    │            │    │  ％。              │備註：編號52至55驗前總毛│
 │    │            │    │                    │      重1554.24 公克（包│
 │    │            │    │                    │      裝塑膠袋總重約2.92│
 │    │            │    │                    │      公克），共取6.97公│
 │    │            │    │                    │      克鑑定用罄，總餘  │
 │    │            │    │                    │      1544.35公克。     │
 ├──┼──────┼──┼──────────┼────────────┤
 │ 2  │甲基安非他命│1包 │經檢視為白色晶體，檢│警卷扣押物品目錄表編號53│
 │    │            │    │出甲基安非他命成分  │，內政部刑事警察局鑑定編│
 │    │            │    │                    │號53                    │
 │    │            │    │                    │                        │
 │    │            │    │                    │備註：編號52至55驗前總毛│
 │    │            │    │                    │      重1554.24 公克（包│
 │    │            │    │                    │      裝塑膠袋總重約2.92│
 │    │            │    │                    │      公克），共取6.97公│
 │    │            │    │                    │      克鑑定用罄，總餘  │
 │    │            │    │                    │      1544.35公克。     │
 ├──┼──────┼──┼──────────┼────────────┤
 │ 3  │甲基安非他命│1包 │經檢視為白色晶體，檢│警卷扣押物品目錄表編號54│
 │    │            │    │出甲基安非他命成分  │，內政部刑事警察局政部刑│
 │    │            │    │                    │事警察局鑑定編號54      │
 │    │            │    │                    │                        │
 │    │            │    │                    │備註：編號52至55驗前總毛│
 │    │            │    │                    │      重1554.24 公克（包│
 │    │            │    │                    │      裝塑膠袋總重約2.92│
 │    │            │    │                    │      公克），共取6.97公│
 │    │            │    │                    │      克鑑定用罄，總餘  │
 │    │            │    │                    │      1544.35公克。     │
 ├──┼──────┼──┼──────────┼────────────┤
 │ 4  │甲基安非他命│1包 │經檢視為白色晶體，檢│警卷扣押物品目錄表編號55│
 │    │            │    │出甲基安非他命成分  │，內政部刑事警察局鑑定編│
 │    │            │    │                    │號55                    │
 │    │            │    │                    │                        │
 │    │            │    │                    │備註：編號52至55驗前總毛│
 │    │            │    │                    │      重1554.24 公克（包│
 │    │            │    │                    │      裝塑膠袋總重約2.92│
 │    │            │    │                    │      公克），共取6.97公│
 │    │            │    │                    │      克鑑定用罄，總餘  │
 │    │            │    │                    │      1544.35公克。     │
 └──┴──────┴──┴──────────┴────────────┘

司法院資訊處製作；財團法人民間司法改革基金會備份。
